臺灣高等法院刑事判決
109年度上易字第2490號
上  訴  人  臺灣桃園地方檢察署檢察官
上  訴  人  
即  被  告  張宗輝  



選任辯護人  李穎皓律師
            李漢鑫律師
上列上訴人等因被告竊盜案件，不服臺灣桃園地方法院106年度
易字第766號，中華民國109年11月2日第一審判決（起訴案號：
臺灣桃園地方檢察署106年度偵字第4778、6792、12949號，移送
併辦案號：106年度偵字第14843號），提起上訴，本院判決如下
：
    主  文
原判決關於有罪部分暨就不得易科罰金之罪定應執行刑及強制工
作之諭知部分，暨原判決附表二編號16無罪部分，均撤銷。
天○○犯如附表一本院判決主文欄編號1至11所示之罪，各處如附
表一本院判決主文欄編號1至11所示之刑及沒收。
其他上訴駁回。
    事  實
一、天○○分別基於意圖為自己不法所有之加重竊盜、毀損犯意，
    而為下列犯行：
　㈠民國105年12月18日凌晨0時前某時，攜帶客觀上足以對人之
    生命、身體及安全構成威脅而可供兇器使用之鐵剪、螺絲起
    子，前往辰○○位在桃園市○○區○○路000巷0弄00號之住宅，先
    自鄰宅之屋頂攀爬至3樓陽台處，再從鐵窗侵入上址住宅，
    至1樓將門反鎖後，再進入屋內逐層搜刮財物，竊得現金新
    臺幣（下同）27,900元、金項鍊1條（價值約45,000元）、
    金戒指2個（價值約9,000元）及雅詩蘭黛保養品1組（價值
    約2萬元），得手後，旋自上址1樓後方鐵門離去。　
　㈡106年1月8日凌晨0時前某時，攜帶客觀上足以對人之生命、
    身體及安全構成威脅而可供兇器使用、可供剪斷鐵窗之不詳
    器具，前往Ｏ○○位在桃園市○○區○○街000號之住宅，自後方攀
    爬至2樓遮雨棚，剪壞2樓之鐵窗、打破2樓後門玻璃後，開
    鎖侵入上址住宅，先至1樓將大門反鎖，再進入屋內四處搜
    括，竊得現金100,000元、保險箱1個、嬰兒金項鍊及手環鏈
    共30組、有墜子之項鍊20條、金手鐲16個、戒指8個、玉鐲8
    個等物，得手後旋逃離現場。
　㈢106年1月31日上午9時30分前某時，攜帶客觀上足以對人之生
    命、身體及安全構成威脅而可供兇器使用之鐵剪，前往Ｕ○○
    位在桃園市○○區○○路000巷00弄0號之住宅，剪開後方圍籬並
    拆開窗戶後，從未上鎖之廚房窗戶侵入上址住宅，先將前門
    反鎖後，即進入屋內搜刮財物，竊得約2萬元之美金、鑽戒2
    只（價值約各為2萬元）、刀柄長約20公分之白色水果刀1把
    ，得手後旋逃離現場。
　㈣106年2月10日晚間8時30分前某時，攜帶客觀上足以對人之生
    命、身體及安全構成威脅而可供兇器使用之螺絲起子，前往
    寅○位在桃園市○○區○○路000巷0弄00號之住宅，翻牆進入，
    並持該螺絲起子敲破後門玻璃，而侵入上址住宅，拔除鐵捲
    門電源後，即進入屋內搜刮財物，竊得現金2500元及存摺2
    本後，旋即逃離現場。
　㈤復於106年2月10日晚間8時54分前、於竊盜寅○住宅內財物得手後之某時，又攜帶客觀上足以對人之生命、身體及安全構成威脅而可供兇器使用之鐵剪，前往宙○○位在桃園市○○區○○路000巷0弄00○00號之住宅，破壞後門之防盜鐵窗後，侵入上址住宅，先鎖上大門後，即進入屋內搜刮財物，竊得現金4,000元、日幣92,822元、美金100元、人民幣8,000元、鍋寶牌水果刀1支、玉山臺灣白蘭地酒1瓶，得手後旋逃離現場。　
　㈥105年1月1日晚間7時30分前某時許，攜帶客觀上足以對人之
    生命、身體及安全構成威脅而可供兇器使用、可供破壞氣窗
    之不詳器具，前往黃○○位在桃園市○○區○○路000巷0○0號0樓
    之住宅，攀爬至2樓，持該兇器破壞浴室氣窗後侵入上址住
    宅，先將大門反鎖後，即進入屋內搜刮財物，竊得鑽戒2只
    （價值約各為2萬元）、黃金項鍊1條（價值約4萬元），得
    手後，旋即逃離現場。
　㈦105年2月21日下午2時20分前某時，攜帶客觀上足以對人之生
    命、身體及安全構成威脅而可供兇器使用之鐵剪，前往丙○○
    位在桃園市○○區○○路000巷00弄00號之住宅，破壞後方圍牆
    上之流刺網，翻牆進入後院，再由廚房窗戶侵入上址住宅，
    先將前門反鎖後，即進入屋內搜刮財物，竊得現金30萬元、
    鑽戒1只，得手後旋即逃離現場。
　㈧105年2月12日上午6時前某時，攜帶客觀上足以對人之生命、
    身體及安全構成威脅而可供兇器使用之鐵剪，前往辛○○位在
    桃園市○○區○○○街00巷0號0樓之住宅，自後方圍牆攀爬至2樓
    採光罩上，再到後面3樓陽台，剪壞3樓鐵窗、破壞紗門後侵
    入上址住宅，先將前門反鎖後，即進入屋內搜刮財物，竊得
    現金25,000元、鑽戒1只、重量約2錢2分之黃金項鍊1條，得
    手後旋即逃離現場。
　㈨105年11月28日晚間7時55分前某時，攜帶客觀上足以對人之
    生命、身體及安全構成威脅而可供兇器使用之螺絲起子、鐵
    剪，前往Ｅ○○位在桃園市○○區○○○街00巷00號之住宅，穿越後
    方菜園，攀爬並破壞2樓鐵窗侵入上址住宅，拔取監視器1組
    而竊取之，再至1樓反鎖前門，復進入屋內搜刮財物，竊得
    菜刀、水果刀各1把等財物得手後，聽聞門鈴聲，旋即逃離
    現場。
　㈩105年12月1日晚間7時30分前某時，攜帶客觀上足以對人之生
    命、身體及安全構成威脅而可供兇器使用之螺絲起子、鐵剪
    ，前往壬○○位在桃園市○○區○○街000巷0號之住宅，爬上2樓
    外陽台，持螺絲起子破壞2樓紗窗打開窗戶後侵入上址住宅
    ，即至1樓鎖上大門，在屋內著手搜刮財物，並為搜刮財物
    而強拉主臥室內之衣櫃門，使該門損壞不堪使用，惟未竊得
    財物而不遂，即循原侵入處離去。
　105年12月16日晚間7時10分前某時，攜帶客觀上足以對人之
    生命、身體及安全構成威脅而可供兇器使用、可供剪斷鐵窗
    之不詳器具，前往Ｓ○○位在桃園市○○區○○路0段000巷00弄0○0
    號之住宅，藉後方樹木攀爬至該址鐵皮屋屋頂上，剪斷該住
    宅之鐵窗而侵入之，至1樓反鎖大門，進入屋內著手搜刮財
    物，尚未竊得財物之際，Ｓ○○正好返家，因而不遂，旋即趁
    隙逃逸。
二、案經壬○○、Ｓ○○、Ｏ○○、丙○○、辛○○訴由桃園市政府警察局八
    德分局、平鎮分局報告臺灣桃園地方檢察署檢察官偵查起訴
    暨移送併辦。
    理  由
甲、有罪部分：
壹、證據能力：
一、按被告之自白，非出於強暴、脅迫、利誘、詐欺、疲勞訊問
    、違法羈押或其他不正之方法，且與事實相符者，得為證據
    ，刑事訴訟法第156條第1項定有明文。又被告以外之人於審
    判外之陳述，雖不符刑事訴訟法第159條之1至第159條之4規
    定，而經當事人於審判程序同意作為證據，法院審酌該言詞
    陳述或書面陳述作成時之情況，認為適當者，亦得為證據；
    當事人、代理人或辯護人於法院調查證據時，知有刑事訴訟
    法第159條第1項不得為證據之情形，而未於言詞辯論終結前
    聲明異議者，視為有前項之同意，刑事訴訟法第159條之5第
    1、2項亦有明定。本判決以下所引用被告之自白，並無不法
    取得之情事，且與事實相符；其他審判外陳述之供述證據部
    分，除下述爭執證據能力部分外，其餘各項供述證據，業經
    檢察官、被告、辯護人等於本院準備程序表示同意有證據能
    力（本院卷第147至169頁），經審酌各該陳述作成時之情況
    ，核無違法不當情事，因而認為適當，均具證據能力。
二、至辯護人為被告抗辯稱證人張瑞明之證言無證據能力部分（
    本院卷第151頁），此部分未據本院引用作為認定被告有罪
    之證據，爰不贅述證據能力之有無。另就告訴人Ｓ○○警詢陳
    述部分，辯護人雖主張無證據能力（本院卷第328頁），然
    按被告以外之人於警詢時所為陳述，則以「具有較可信之特
    別情況」（刑事訴訟法第159條之2）或「經證明具有可信之
    特別情況」（同法第159條之3），且為證明犯罪事實存否所
    必要者，得為證據。亦即，係以具有「特信性」與「必要性
    」，已足以取代審判中經反對詰問之信用性保障，而例外賦
    予證據能力。告訴人Ｓ○○於警詢中之陳述，具有相當之可信
    性，且因其於原審傳喚到庭作證前，遭被告擄走要求為對被
    告有利之證言，並因此害怕到庭作證等情，詳見後述（理由
    貳、四、㈡），本院因認告訴人Ｓ○○於警詢時之陳述具有特別
    可信性，且為證明本案犯罪事實所必要，具證據能力。其次
    ，辯護人又主張告訴人Ｓ○○另案偵訊時之證言無證據能力云
    云（本院卷第328頁），然告訴人Ｓ○○另案偵訊時，係以證人
    身份在檢察官訊問時具結作證（少連偵字第439號卷一第319
    頁），衡以檢察官於偵查中通常能遵守法律程序規範，尚無
    不正取供之虞，且接受偵訊之被告以外之人，已依法具結，
    以擔保其係據實陳述，如有偽證，應負刑事責任，有足以擔
    保筆錄製作過程可信之外在環境與條件，且辯護人復未指出
    該次偵訊有何明顯不可信之狀況，依刑事訴訟法第159條之1
    第2項規定，告訴人Ｓ○○另案偵訊時之證言亦具證據能力。況
    本院已依檢察官之聲請傳喚告訴人Ｓ○○到庭作證（本院卷第1
    91、291頁），惟經Ｓ○○陳報害怕到庭作證會遭被告押走等情
    （參見本院卷第203頁公務電話紀錄、本院卷第207至215頁
    臺灣桃園地方檢察署起訴書），本院告以得在法庭上採取適
    當之隔離保護措施，Ｓ○○仍未到庭（參見本院卷第303頁公務
    電話紀錄、第307頁報到單），本院已傳喚並盡可能促使證
    人Ｓ○○到庭，而對被告未行使詰問權之不利益採取衡平措施
    ，並踐行法定調查程序，予以被告充分辯明之防禦機會，附
    此敘明。　　
三、至辯護人曾於原審抗辯內政部警政署刑事警察局鑑定書無證
    據能力部分，未據本院引用作為被告有罪之認定，爰不贅述
    此部分證據能力之有無；至卷附GOOGLE地圖，係客觀呈現案
    發地點區域之相關道路位置，並非依憑人類之記憶作用而予
    以再現，非屬供述證據，並無傳聞證據法則之適用，應具證
    據能力。另本院所引用之其他非供述證據部分，經查並非違
    法取得，亦無依法應排除其證據能力之情形，復與本案待證
    事實具有自然之關連性，均應有證據能力，併此說明。　　
貳、認定犯罪事實所憑證據及理由：
一、本案被告係於106年2月10日21時10分許，在桃園市龍潭區中
    央街51巷口處，為警持臺灣桃園地方檢察署檢察官核發之拘
    票而查獲，當場扣得被告所騎乘之車號000-0000號重型機車
    及鑰匙1支，並在機車置物箱內扣得安全帽1頂、藍色雨衣1
    件、黑色拖鞋1雙、防風黑色手套1雙、白色棉質手套1個，
    與被告身上穿著之lotto慢跑鞋1雙（黑紅色）、黑色防風外
    套、黑色運動庫，及藏放於被告身上之黑色頭套1個、現金8
    400元、人民幣5815元、美金69元、日幣25000元，及被告所
    用之黑色背包，內有壹字起子1支、白蘭地酒1瓶、油壓剪1
    支、鴨舌帽1頂、零錢310元、棉質手套2個等物，業據被告
    於警詢時供述在卷（偵字第4778號卷一第6至7頁背面），復
    有扣押筆錄、扣押物品目錄表在卷可憑（偵字第4478號卷三
    第116、99至101頁）。警方復於106年2月11日上午，持臺灣
    桃園地方法院核發之搜索票（偵字第4478號卷三第96至98頁
    ），分別前往被告位在新北市○○區○○路0段000巷00弄00號0
    樓之0住處，扣得棉質工作手套10隻，此有卷附搜索扣押筆
    錄、扣押物品目錄表足稽（偵字第4778號卷三第103至104頁
    ）；同日上午再前往新北市○○區○○街00巷00○0號被告之女友
    黃秀雯住處，於該址1樓樓梯間，扣得lotto廠牌之黑色運動
    鞋1雙，並在同址頂樓加蓋處，扣得金飾、戒指、高梁酒、
    雅詩蘭黛保養品、瑞明鞋行袋子等物，此亦有搜索扣押筆錄
    、扣押物品目錄表附卷足憑（偵字第4778號卷三第105至106
    、109至111頁），先此認定。　　
二、上開事實一、㈠至㈧部分，業據被告於警詢、偵訊、原審及本
    院坦承不諱（偵字第4778號卷一第7、16頁，偵字第4778號
    卷三第127、128、167頁背面至168、175頁背面、203、204
    頁背面、297、299頁背面至300、311頁背面至313頁背面，
    聲羈字75號卷第13頁正背面，原審卷一第45頁背面、100頁
    背面、原審卷四第16頁背面、172頁背面，本院卷第147、45
    0頁），核與被害人辰○○、告訴人Ｏ○○、被害人Ｕ○○、被害人
    寅○、被害人宙○○、被害人黃○○、告訴人丙○○、告訴人辛○○
    所為指述相符（偵字第4778號卷二第108至110頁，偵字第47
    78號卷三第14至15、42頁正背面、45、53至55背面、63至64
    、73至76、89至90、95頁正背面，偵字第6792號卷二第194
    至195頁背面，偵字第4778號卷一第7頁），且經證人即鑫興
    珠寶銀樓負責人林文祥、員警陳漢宗證述在卷（偵字第6792
    號卷一第23頁背面至25頁、偵字第4778號卷三第302至303頁
    ，原審卷二第110頁背面至116頁），並有卷附：㈠桃園市政
    府警察局平鎮分局刑案現場勘察報告、現場測繪圖、現場照
    片、勘察採證同意書、證物採驗紀錄表、刑案現場照片、贓
    物認領保管單（偵字第4778號卷二第112至113、114至116、
    117至136、137至138、140至151頁背面，偵字第6792號卷一
    第207頁）；㈡桃園市政府警察局八德分局勘察紀錄表、現場
    勘察照片、勘察採證同意書、刑案現場照片、贓物認領保管
    單（偵字第4778號卷三第29至36、38、40至57頁背面，偵字
    第6792號卷二第56頁）；㈢桃園市政府警察局龍潭分局勘察
    紀錄表、現場照片、勘察採證同意書、證物採驗紀錄表、刑
    案現場照片、贓物認領保管單（偵字第6792號卷二第196、1
    97背面至198背面、180-57、200至201、202至210頁）；㈣桃
    園市政府警察局龍潭分局勘察紀錄表、勘察照片、贓物認領
    保管單（偵字第6792號卷三第43、44至50頁背面）；㈤桃園
    市政府警察局龍潭分局勘察紀錄表、現場照片、勘察採證同
    意書、證物採驗紀錄表、贓物認領保管單（偵字第6792號卷
    三第53背面、56、57至60背面、180-13頁）；㈥桃園市政府
    警察局龍潭分局勘察紀錄表、現場照片、失竊物照片、贓物
    認領保管單（偵字第6792號卷三第67至72、65至66頁）；㈦
    桃園市政府警察局中壢分局刑案現場勘察紀錄表、勘察照片
    、勘察採證同意書、採證申請單、失竊物照片、失竊物保證
    書、贓物認領保管單（偵字第6792號卷三第78至79背面、81
    至87頁）；㈧桃園市政府警察局中壢分局刑案現場勘察紀錄
    表、勘察照片、贓物認領保管單、失竊物保證書（偵字第67
    92號卷三第91至96頁）等件可資佐證，及被告所有供犯本件
    之罪所用之如附表三所示之物品扣案為證，足認被告上開認
    罪自白與事實相符，堪予採憑。
三、另就事實一、㈨、㈩部分，被告於本院審理時固矢口否認犯行
    ，辯稱伊並未為此部分竊盜犯行云云。然查：
　㈠就事實一、㈨部分，被害人Ｅ○○於警詢時指稱：伊於105年11月
    28日晚間返家時，發現前門無法開啟，後門卻沒有關，進入
    屋內發現失竊，竊嫌是從2樓破壞鐵窗進入等語（偵字第477
    8號卷一第165至166頁）；加以被害人Ｅ○○住處監視錄影設備
    拍攝到行竊者之照片（偵字第4778號卷一第177至178頁），
    經檢察官於偵訊時提示供被告辨識，被告供承該照片中之人
    是伊無誤等語（偵字第4778號卷三第310頁背面）。且被告
    於偵訊時已供承：（問：有無於105年11月28日晚間7時55分
    前之某時，在桃園市○○區○○○街00巷00號行竊？<提示監視器
    翻拍照片>）照片中之人是我沒錯，這件應該是我做的，我
    是從後面1樓的窗戶打開後爬進去，進去後先把門鎖上，然
    後開始找財物，後來聽到電鈴聲，就趕快從後門跑走等語（
    偵字第4778號卷三第127頁）；嗣於羈押訊問時，亦供承：
    （問：有無於105年11月28日晚間7時55分前之某時，到桃園
    市○○區○○○街00巷00號行竊？）有。（問：當時攜帶什麼東
    西？）螺絲起子、鐵剪。（問：在行竊時有無用到這些工具
    ？）是，我遇到玻璃就用螺絲起子，遇到鐵窗就用鐵剪把它
    剪斷等語（原審聲羈字第75號卷第12頁正背面）。佐以卷附
    桃園市政府警察局大溪分局現場勘察紀錄表記載，被害人調
    閱家中監視錄影器，發現18時26分客廳1樓處鏡頭拍攝到竊
    嫌1人去反鎖客廳大門畫面，竊嫌戴帽子、口罩、手套，穿
    著長褲、球鞋；據被害人稱，其女兒於18時40分許先行返家
    ，發現門遭反鎖且按門鈴均無回應即又離開，不排除竊嫌在
    屋內發現有人回來，來不及翻箱倒櫃及從屋後逃離現場之可
    能性較大等語（偵字第4778號卷一第169頁背面），與被告
    所供進入屋內後先把門鎖上、聽到電鈴聲趕快從後門跑走等
    情相符；此外，由桃園市政府警察局調閱之民眾行車紀錄器
    畫面，被告於105年11月28日晚間6時37分許，確有將機車停
    放在桃園市○○區○○○街路○○○○○○○○0000號卷一第178頁背面）
    ，可見被告上開於偵訊、原審羈押訊問時所為供述，始與事
    實相符。雖辯護人辯稱被害人家中監視錄影畫面中竊嫌之穿
    著與被告騎乘機車時所穿外套不符云云，然由被害人住處客
    廳之監視錄影鏡頭所見竊嫌腳穿白底球鞋，此與警方調閱監
    視錄影畫面中所見被告騎乘機車時穿著之球鞋顏色一致（偵
    字第4778號卷一第174頁背面、第178頁），而被告上開自承
    進入被害人屋內行竊之手法，係剪斷鐵窗自窗戶攀爬入內，
    是於行竊時未穿著外套，乃合於常情，辯護人此節所辯，不
    足以動搖前開認定。被告嗣後矢口否認犯行部分，無足採信
    。
　㈡就事實一、㈩部分，告訴人壬○○於警詢時指稱：伊太太於105
    年12月1日晚間7時30分許返家時，發現2樓陽台紗窗被剪壞
    ，地上有泥巴鞋印，主臥室凌亂，衣櫃門毀損，才知道失竊
    ，清點後沒有財物損失等語（偵字第4778號卷一00第185至1
    86頁）。且被告於偵訊時已供承：（問：有無於105年12月1
    日晚間7時30分前之某時，在桃園市○○區○○街000巷0號行竊
    ？）是我偷的，我爬到2樓，用隨身攜帶的螺絲起子將2樓紗
    窗破壞，用手打開窗戶進入主臥室，進後將1樓的門鎖上，
    然後找東西，後來屋主回來，伊就從進來的地方跑掉等語（
    偵字第4778號卷三第127頁）；嗣於羈押訊問時，亦供承：
    （問：是否於105年12月1日晚間7時30分前之某時，到桃園
    市○○區○○街00巷0號行竊？）是。（問：那天是否有拿工具
    ？）螺絲起子、鐵剪等語（原審聲羈字第75號卷第12頁背面
    ）。此外，警方勘察現場時所採得之鞋印影像（偵字第6792
    號卷四第24頁），核與上開警方調閱被告於案發當日下午5
    時01分許騎乘上開機車進入桃園市區之監視錄影翻拍照片中
    ，被告腳上所穿運動鞋鞋底樣式相符（偵字第4887號卷一第
    194頁，照片編號20），況被告於偵訊時亦自承：編號20之
    照片所示鞋印是伊當日所穿等語（偵字第4778號卷三第127
    頁），可見被告事後矢口否認犯罪，無非卸責之詞，不足採
    信。是應認被告於偵訊時所為認罪自白，始與事實相符，堪
    予採憑。
四、就事實一、部分，訊據被告亦矢口否認有此部分犯行。經
    查：
　㈠告訴人Ｓ○○於警詢時指稱：105年12月16日晚間7時10分許，伊
    在住家門口準備開啟鐵門，突然屋內之木門自行打開，伊就
    看到開門的人，對方看到伊之後，若無其事地將木門關上，
    伊就打電話報警，警察到場後，伊才發現鐵門無法打開，經
    查從鄰居鐵皮屋頂外側爬到伊住處房間外鐵窗查看，才發現
    鐵窗被剪斷3根，竊嫌已經不在屋內，當時伊與竊嫌隔著門
    四目相對等語（偵字第4778號卷二第152至153頁），且告訴
    人Ｓ○○於警詢時，即就照片所示臉型類似之6人中指認編號5
    之人（按即被告）為伊當時看到的竊嫌，此有桃園市政府警
    察局八德分局複式指認照片、監視錄影影像擷取照片在卷足
    憑（偵字第4778號卷二第155、156頁）。佐以桃園市政府警
    察局八德分局調閱之監視錄影畫面，被告於監視錄影顯示時
    間105年12月16日18時06分許，曾騎乘機車至桃園市○○區○○
    路000巷口附近停放，再以步行方式進入建國路旁農田區（
    相對位置見卷附google地圖，偵字第4778號卷二第158頁）
    ，至監視錄影顯示時間105年12月16日21時45分許，再步行
    返回桃園市○○區○○路○○○○0000號卷二第167頁背面至169頁）
    。而對照告訴人Ｓ○○指述伊返家遇到被告之時間為同日晚間7
    時10分許，核與上開被告在告訴人Ｓ○○住家附近區域步行之
    時段相符；又依告訴人Ｓ○○之指述，被告在伊住處時，頭戴
    深色鴨舌帽，此與被告為警查獲時亦為警在機車置物箱內查
    獲深色鴨舌帽一情相符（偵字第4778號卷三第100頁背面、1
    83頁背面）。足見告訴人Ｓ○○之指述為可信。
　㈡雖檢察官曾聲請傳喚告訴人Ｓ○○到庭作證，然Ｓ○○於被告另案
    涉犯強盜罪之案件中具結證稱，伊於109年2月10日晚間6時
    許，在住處巷口遭4名年輕人拉上車，以束帶將伊手綁起來
    ，嘴巴處貼膠帶，戴上眼罩，並用布或外套將伊整個人罩起
    來，左右兩側各坐1名男子，車一直開到新竹縣芎林鄉的堤
    防邊，4名男子就拉伊到堤防邊等候，過一段時間被告出現
    ，被告拉伊到河岸旁，拉開伊眼罩，撕下膠布，問伊是否認
    識他，知不知道他為何要綁伊到該處，伊認識他，就是偷伊
    住處東西的小偷，伊在住處大門口曾見過他，當時法院傳喚
    伊於109年3月3日到庭作證，被告當時就罵伊，因為伊在警
    局的證詞，害伊被關，害伊離婚，離開監獄的第一件事就是
    要找到伊、修理伊，並稱可以綁伊第一次，就可以綁第二次
    ，知道伊住在哪裡，對伊家人瞭若指掌，要對伊小孩不利等
    語，還把伊在警詢中的筆錄唸給伊聽，之後就一直罵伊，後
    來直到快天亮，被告才叫計程車帶伊回八德；被告問伊要多
    少錢才能讓伊在法庭上說不是他，並要伊出庭時說不是他，
    伊當時非常害怕，一直哭，不知道能不能活著回去等語（少
    連偵字第439卷一第218至220頁）；佐以原審審理時，確曾
    依檢察官之聲請傳喚告訴人Ｓ○○於109年3月3日上午10時到庭
    作證（參見109年2月5日送達之審理傳票送達證書，原審卷
    四第35頁）；且被告於本院審理時亦供承於上開時地有與告
    訴人Ｓ○○見面，是希望告訴人Ｓ○○開庭時要將事情講清楚，還
    原真相，伊並沒有做，告訴人Ｓ○○還說警察有拿出伊的照片
    說已經盯伊盯很久了等語（本院卷第328頁），足認告訴人Ｓ
    ○○於另案所為上開證言為可信。檢察官於本院審理時，亦已
    陳明不再傳喚告訴人Ｓ○○作證（本院卷第328頁）。倘被告確
    無告訴人Ｓ○○所指本案附表一編號之竊盜犯行，又何能指揮
    另案之4名年輕人在告訴人Ｓ○○失竊之住處巷口擄走Ｓ○○？且
    看到告訴人Ｓ○○時，尚質問告訴人Ｓ○○是否認識伊、是否知道
    為何擄走伊等語，告訴人Ｓ○○當下亦能明確知悉被告即是因
    上開竊盜案件之行為人，益徵告訴人Ｓ○○所為上開指證為真
    實。被告矢口否認犯罪，乃非可採。
五、綜上，本案事證已臻明確，被告本案如附表一編號㈠至之加
    重竊盜、加重竊盜未遂犯行，均堪認定，應依法論科。
參、論罪：
一、查被告行為後，刑法第321條第1項業於108年5月29日修正公
    布，修正前規定：「犯竊盜罪而有下列情形之一者，處6月
    以上5年以下有期徒刑，得併科新臺幣10萬元以下罰金」，
    修正後則規定：「犯前條第1項、第2項之罪而有下列情形之
    一者，處6月以上5年以下有期徒刑，得併科50萬元以下罰金
    」，亦即，行為後之法律將罰金刑提高，經比較新舊法，行
    為後之法律並未較有利於行為人，應適用行為時之修正前刑
    法第321條規定。另被告行為後，刑法第354條已於108年12
    月27日修正生效，惟此次修正，僅係將相關刑法分則條文中
    之罰金刑依原刑法施行法第1條之1第2項之罰金刑提高標準
    予以通盤換算後之結果，實質上不生有利或不利被告之影響
    ，應逕行適用現行修正後之刑法。　　
二、又按刑法第321條第1項第2款所謂之「門扇」係指門戶、窗
    扇等阻隔出入之設備而言。至所謂安全設備，係指依社會通
    常觀念足認為防盜之設備而言，鐵門窗乃防盜之安全設備，
    而非單純之門扇。同條項第3款之攜帶兇器竊盜，祇須行竊
    時，攜帶具有危險性之兇器為已足，並不以攜帶之初有行兇
    之意圖為必要。查螺絲起子、鐵剪等物，均為金屬製、質地
    堅硬，且尖端具可穿刺性，客觀上足以傷害人體，為兇器。
    是核被告就附表一各編號所為，編號1至9部分，均係犯修正
    前刑法第321條第1項第3、2、1款之加重竊盜罪；就編號10
    部分，係犯修正前刑法第第321條第2項、第1項第3、2、1款
    之加重竊盜未遂罪及刑法第354條之毀損罪；就編號11部分
    ，則係犯修正前刑法第321條第2項、第1項第3、2、1款之加
    重竊盜未遂罪。被告就附表一編號10部分，係於實施竊盜搜
    索財物中，強拉衣櫃門而加以毀損，屬一行為觸犯上開2罪
    名，為想像競合犯，應從一重之加重竊盜未遂罪處斷。被告
    所犯附表一編號10、11部分，均已著手於搜索財物而未得手
    ，為未遂犯，均應依刑法第25條第2項之規定，按正犯之刑
    減輕之。被告所犯上開附表一編號1至11各罪，犯意各別、
    行為互殊，應予分論併罰。　　　
三、累犯：
    被告前於98年間，因違反槍砲彈藥刀械管制條例案件，經臺
    灣宜蘭地方法院判決後，上訴經本院以98年度上訴字第5007
    號判決撤銷改判處有期徒刑1年10月，併科罰金3萬元，並經
    最高法院以100年度台上字第2543號駁回上訴確定，自100年
    7月11日起算刑期，於101年8月9日縮刑假釋出監付保護管束
    ，於102年4月24日保護管束期滿，未經撤銷，視為已執行完
    畢等情，有本院被告前案紀錄表在卷足憑（本院卷第81至82
    、88頁）。被告於前開有期徒刑執行完畢後，5年內再犯本
    案附表一各編號均有期徒刑以上之罪，已合於刑法第47條第
    1項累犯之要件。再依司法院大法官會議釋字第775號解釋意
    旨，審酌被告於前案入監執行假釋付保護管束視為執行完畢
    後，相距2年餘再為本案攜帶兇器侵入住宅之竊盜犯行，前
    後罪質不同，尚無從據以認定被告對於前開已執行完畢之刑
    罰有反應力薄弱、主觀惡性較重之情形，因認尚無加重其刑
    之必要，併此說明。
肆、撤銷改判部分之說明：
一、原審以被告犯行事證明確而予論罪科刑，固非無見。惟：㈠
    就原判決附表一編號10部分，原判決事實係認被告另行起意
    而毀損告訴人壬○○住處臥室內之衣櫃門，理由中卻認被告係
    以一行為觸犯數罪名（原判決第7、23頁），事實認定與理
    由說明顯有矛盾。㈡另就附表一編號1至10部分，原判決除諭
    知有罪並予科刑外，尚諭知令入勞動場所強制工作3年，惟
    按現行刑事訴訟法採改良式當事人進行主義，已大幅減少職
    權主義色彩，參照司法院釋字第775號解釋理由書三之意旨
    ，法院審判時應先由檢察官主張被告如何應予宣告刑前強制
    工作之事實，並指出證明方法，而由被告及其辯護人為防禦
    ，進行周詳調查與充分辯論，最後由法院依法詳加斟酌取捨
    ，並應於判決內具體說明宣告刑前強制工作與否之理由，其
    審理始稱完備（最高法院著有108年度台上字第3460號判決
    見解可資參照）。原審審理期日，檢察官固以被告於前案執
    行完畢後再為本案犯行，而建請諭知予以被告刑前強制工作
    之保安處分（原審卷四第175頁背面），然原判決就宣告刑
    前強制工作所據之相關事實、證明方法等，均未加以調查（
    原判決第13至14頁），並由檢察官、被告、辯護人進行辯論
    （原審卷四第175頁背面至177頁），此部分程序自有未洽。
    ㈢就附表一編號11部分，由告訴人Ｓ○○之指述、被告之供述，
    暨案發後被告要求Ｓ○○更改證言等情，足認被告確有此部分
    加重竊盜未遂犯行，業經本院認定如前述，原審疏未審酌上
    情，遽為此部分無罪之判決，亦非妥適。被告上訴矢口否認
    附表一編號9、10部分之犯行部分，乃非有據，業經本院指
    駁如前，檢察官就附表一編號11部分以原判決認事用法有所
    違誤為由而提起上訴，及被告上訴意旨指摘原判決諭知強制
    工作不當部分，則屬有理由，原判決有罪部分暨所定應執行
    刑及保安處分之諭知，及就附表一編號11部分所為無罪諭知
    ，既有上開可議之處，應由本院予以撤銷改判。
二、爰審酌被告正值青壯，不思以正當途徑賺取財物，竟持兇器
    以破壞或踰越他人住宅窗戶、鐵窗等安全設備之方式，侵入
    他人住宅、竊取他人財物等犯罪動機、目的、手段，不僅肇
    致被害人財物損失，更蒙受住宅設備毀損、生活安全感遭受
    威脅等犯罪所生危害程度，暨其犯後態度、素行、智識程度
    、家庭生活經濟狀況等一切情狀，分別量處被告如附表一本
    院判決主文欄編號1至11所示之刑。另被告於本案所犯附表
    一編號11之罪，依刑事訴訟法第376條第1項但書之規定，被
    告尚得提起上訴，且被告於本案確定前，尚另犯強盜案件由
    臺灣桃園地方法院109年度訴字第1259號審理中（見本院卷
    第88頁前案紀錄表），參酌最高法院110年度台抗大字第489
    號裁定理由三、（五）之意旨，為避免重複裁判之狀況，爰
    不就被告所犯本案附表一編號1至11之各罪定應執行之刑，
    附此說明。　　
三、本件尚無宣告強制工作之必要：
    按有犯罪之習慣或因遊蕩或懶惰成習而犯罪者，於刑之執行
    前，令入勞動場所，強制工作，刑法第90條第1項固有明文
    。惟保安處分係針對受處分人將來之危險性所為之處置，以
    達教化、治療之目的，為刑罰之補充制度。我國現行刑法採
    刑罰與保安處分雙軌制，係在維持行為責任之刑罰原則下，
    為強化其協助行為人再社會化之功能，以及改善行為人潛在
    之危險性格，期能達成根治犯罪原因、預防犯罪之特別目的
    。是保安處分之強制工作，旨在對嚴重職業性犯罪及欠缺正
    確工作觀念或無正常工作因而習慣犯罪者，強制其從事勞動
    ，學習一技之長及正確之謀生觀念，使其日後重返社會，能
    適應社會生活。基於「刑罰個別化」，對於「有犯罪之習慣
    或因遊蕩或懶惰成習而犯罪」之行為人，因其已具有將來之
    危險性，即得宣告刑前強制工作，使其得以自食其力，不再
    遊蕩、懶惰再次犯罪，並符合保安處分應受比例原則之規範
    。亦即，應視被告犯罪行為之嚴重性、表現之危險性、對於
    未來行為之期待性，以及所採措施與預防矯治目的所需程度
    ，於有預防矯治其社會危險性之必要，而符合比例原則之範
    圍內，方得併予宣告。查本案被告雖犯附表一編號1至11各
    次加重竊盜、加重竊盜未遂犯行，然被告於本院審理時就案
    發當時其從事漁業，也會幫別人修車等情供明在卷（本院卷
    第440頁），即非無正當工作，卷內復無其他證據足認被告
    有何以竊盜犯罪為習性之狀況，且本院已就本案附表一編號
    1至11之罪，宣告有期徒刑1年、1年4月不等之有期徒刑，日
    後執行較長期之有期徒刑，應足以達成預防矯治之目的。本
    院審酌本案卷內資料，被告行為之嚴重性、表現之危險性、
    對於未來行為之期待性，斟酌比例原則後，認無對被告施以
    刑前強制工作之必要，附此說明。
伍、沒收：
一、按犯罪所得，屬於犯罪行為人者，沒收之。但有特別規定者
    ，依其規定。前項之沒收，於全部或一部不能沒收或不宜執
    行沒收時，追徵其價額。犯罪所得已實際合法發還被害人者
    ，不予宣告沒收或追徵；宣告沒收或追徵，有過苛之虞、欠
    缺刑法上之重要性、犯罪所得價值低微，或為維持受宣告人
    生活條件之必要者，得不宣告或酌減之，刑法第38條之1第1
    項、第3項、第5項、第38條之2第2項分別定有明文。
二、就被告事實一、㈠至㈨各次犯行所竊得之財物，為被告之犯罪
    所得，業據被害人指述明確，已認定如前述，除其中已為警
    查獲並經被害人領回(詳如原判決附表一編號1至8部分所示)
    ，有前述贓物認領保管單在卷足憑，就其他未扣案之犯罪所
    得，依上開說明，應依刑法第38條之1第1項前段、第3項規
    定，在附表一編號1至9各罪項下宣告沒收如本院判決主文欄
    所示，並分別諭知於全部或一部不能沒收或不宜執行沒收時
    ，均追徵其價額。
三、至於扣案如附表三所示之物，為被告所有供本案犯罪所用，
    業據被告供述在卷，均應依刑法第38條第2項之規定，分別
    於被告所犯如附表一所示各罪項下宣告沒收。
乙、無罪部分（即駁回上訴部分）：
壹、公訴意旨略以：被告意圖為自己不法所有，於如附表二（與
    起訴書附表一編號之對照，詳見附表二所載，以下均稱附表
    二）所示時間、地點，以附表二所示手法，竊取如附表二編
    號1至19、21至33、35至39所示之財物（附表二編號20、34
    部分未竊得財物）。經警調閱周邊監視錄影系統過濾，於10
    6年2月10日晚間9時10分許，在桃園市龍潭區中央街51巷口
    拘提被告，並分別扣得如附表三所示之物，經採取被告穿過
    之運動鞋鞋印痕送鑑定後，循線查悉上情。因認被告就附表
    二編號20、34部分，係犯刑法第321條第2項、第1項第1、2
    、3款之加重竊盜未遂罪嫌；就附表二附表編號1至19、21至
    33、35至39部分，係犯刑法第321條第1項第1、2、3款之加
    重竊盜罪嫌。而檢察官移送併辦部分（臺灣桃園地方檢察署
    106年度偵字第14843號，原審卷一第42頁），係就本判決附
    表二編號38、39（即起訴書附表一編號49、50）之同一事實
    聲請移送併辦，經原審退由檢察官另為適法之處理（見原判
    決第19頁理由參），附此說明。
貳、按犯罪事實應依證據認定之，無證據不得認定犯罪事實；不
    能證明被告犯罪者，應諭知無罪之判決，刑事訴訟法第154
    條第2項、第301條第1項分別定有明文。又認定不利於被告
    之事實，須依積極證據，苟積極證據不足為不利於被告事實
    之認定時，即應為有利於被告之認定，更不必有何有利之證
    據；認定犯罪事實所憑之證據，雖不以直接證據為限，間接
    證據亦包括在內，然而無論直接或間接證據，其為訴訟上之
    證明，須於通常一般之人均不致有所懷疑，而得確信為真實
    之程度者，始得據為有罪之認定，若關於是否犯罪之證明未
    能達此程度，而有合理性懷疑之存在，致使無從形成有罪之
    確信，依「罪證有疑，利於被告」之證據法則，即不得遽為
    不利於被告之認定。再事實之認定，應憑證據，如未能發現
    相當證據，或證據不足以證明，自不能以推測或擬制之方法
    ，以為裁判之基礎。
參、公訴意旨認被告亦涉有上開加重竊盜、加重竊盜未遂罪嫌，
    無非係以被告於警詢、偵訊時之供述、附表二各編號「起訴
    所憑證據欄」所示被害人或告訴人之指述、現場勘察紀錄表
    、現場照片、案發地點附近路口之監視器影像翻拍照片、被
    告行向之google map路線圖、內政部警政署刑事警察局鑑定
    書、桃園市政府警察局八德分局搜索扣押筆錄、扣押物品目
    錄表、贓物認領保管單等，為其主要論據。訊之被告於本院
    審理時，就公訴意旨所指此部分加重竊盜、加重竊盜未遂犯
    行，堅詞否認犯罪，辯稱：這些竊盜犯行均不是伊所為等語
    。
肆、就公訴意旨所指附表二編號1至39所示各加重竊盜或加重竊
    盜未遂部分，依檢察官所提出之證據，尚不足以證明被告有
    各該編號所示犯行，茲就附表二各編號檢察官所提證據分述
    如下（以下各編號均係指「附表二」，爰僅以編號略稱之）
    ：
一、編號1部分，經查：
  ㈠被害人癸○○於警詢時固指稱，伊於105年10月29日晚間9時06
    分許，鄰居發現伊住處後門被打開，打電話通知伊，伊趕回
    家察看，發現現金、金飾等財物失竊，當天伊是在下午4時3
    0分許離家，回家後僅發現2樓後陽台鐵窗被撬開，沒有犯罪
    工具遺留在現場等語（偵字第4778號卷一第34至35頁），然
    由上開指證，僅能證明被害人癸○○於返家後發現住處遭人破
    壞鐵窗侵入並失竊財物，尚無法證明是由何人所為。
　㈡其次，經桃園市政府警察局大溪分局調閱被害人癸○○住處附
    近之監視錄影畫面，固可見一名騎乘機車之騎士，於監視錄
    影顯示時間105年10月29日17時45分許，由員林路2段往被害
    人癸○○住家所在之桃園市大溪區三元一街行駛，至監視錄影
    顯示時間105年10月29日21時07分，駛離三元一街往員林路2
    段方向行駛，此固有卷附監視錄影畫面翻拍照片（編號13、
    14、15）、GOOGLE地圖可資參照（偵字第4778號卷一第41頁
    背面至42、37頁）。而被告於警詢、偵訊時，經提示監視錄
    影翻拍照片，固供承伊即是畫面中騎乘000-0000號重型機車
    之騎士，該時段確曾駛於三元一街一帶等語（偵字第4778號
    卷一第8頁，偵字第4778號卷三第310頁），然辯稱：伊當時
    僅是到該處附近搜尋適合目標，並未下手行竊等語（偵字第
    4778號卷三第310頁背面）。觀之被告由員林路2段往三元一
    街行駛之時間為105年10月29日17時45分許，離去之時間已
    是21時07分，依卷附GOOGLE地圖所示，該路口與被害人癸○○
    住處之距離，騎乘機車所需時間僅數分鐘，以一般實務上所
    見竊盜者侵入他人住宅行竊搜刮財物之狀況，實無逗留長達
    數小時之可能。況被害人癸○○於警詢時亦稱，伊小孩的電腦
    原本係處於開機狀態，至該日晚間8點多快9點的時候突然被
    關掉（偵字第4778號卷一第34頁背面），亦可見行竊者侵入
    住宅之時間極可能係於該日晚間將近9時許，此亦與被告騎
    乘機車進入三元一街之時間不符，無從僅以被告曾騎乘機車
    在員林路2段、三元一街一帶，即推論被害人癸○○住處失竊
    ，即是被告所為。　
二、編號2、3部分，經查：
  ㈠被害人Ｖ○○於警詢時固指稱，伊於105年11月11日晚間6時38分
    許發現住處遭竊，竊嫌從後院圍牆翻入，破壞住宅四週的監
    視器，敲破伊住處落地窗玻璃門而進入屋內，伊住處的現金
    、紅包袋等財物失竊等語（偵字第4778號卷一第46頁）；而
    告訴人Ｊ○○於警詢時則指稱：伊於105年11月11日晚間9時30
    分許下班回家，發現住處2樓房間被反鎖，打開後發現被翻
    得亂七八糟，才知道遭竊，當天伊是上午7時許就離家上班
    ，竊嫌是將住處2樓陽台鐵窗撬開，伊住處的現金、金項鍊
    等財物失竊等語（偵字第6792號卷一第67至68頁）。然由上
    開指證，僅能證明被害人Ｖ○○、Ｊ○○均係於返家後發現住處遭
    人破壞侵入並失竊財物，尚無法證明是由何人所為。
　㈡其次，桃園市政府警察局龍潭分局接獲Ｖ○○、Ｊ○○報案後，於
    同日晚間9時20分許在被害人Ｖ○○住處進行勘察採證，以線性
    光源檢視侵入口地板，發現可疑鞋印1枚，其餘客廳、臥室
    遭翻動處，經檢視僅發現手套擦抹痕，並無可資比對之跡證
    等語，此有該局現場勘察紀錄表、證物清單、勘察採證同意
    書等件在卷可憑（偵字第4778號卷一第47至49、51頁）；嗣
    於同日晚間10時20分許在被害人Ｊ○○住處進行勘察採證，發
    現窗戶鐵窗門所遭撬開，近侵入口處桌面上發現鞋印1枚，
    經排除屋主鞋底紋後，研判係竊嫌所留，而遭竊嫌開啟之櫥
    櫃，經以粉末法增顯，未發現可疑指紋，遭竊嫌翻動之撲滿
    ，以氰丙烯酸酯煙燻後為發現足資比對之跡證等情，亦有該
    局現場勘察紀錄表、證物清單、勘察採證同意書等件在卷可
    憑（偵字第4778號卷一第55至58頁）。是由上開勘察採證結
    果，亦無法進一步證明有何足資辨識與被告特徵相符之跡證
    而可證明係被告侵入上址住宅行竊。　　
　㈢再桃園市政府警察局八德分局調閱監視錄影畫面結果，由顯
    示時間105年11月11日17時57分許之翻拍照片，固可見畫面
    中騎乘000-0000號重型機車之騎士於該時經經桃園市○○區○○
    路○○路○○○○○號19、20、25、26，見偵字第4778號卷一第65
    、66頁背面），嗣於同日監視錄影畫面時間21時47分許之翻
    拍照片，畫面中騎乘000-0000號重型機車之騎士於該時駛離
    桃園市○○區○○路○○路○○○○○號35、36、37、38，見偵字第477
    8號卷一第69頁）。被告於警詢、偵訊時，經提示監視錄影
    翻拍照片，固供承伊即是畫面中騎乘000-0000號重型機車之
    騎士，該時段確曾騎乘機車前往桃園市○○區○○路○○路○○○○○○○0000號卷一第9頁，偵字第4778號卷三第310頁背面），然
    辯稱：伊忘記到該區域的目的，可能是晃晃，或是搜尋下手
    目標等語（偵字第4778號卷三第310頁背面）。觀之被告在
    桃園市龍潭區民生路中正路一帶之時間，約自下午5時57分
    至晚間9時47分，前後約3個小時餘，然被害人Ｖ○○、Ｊ○○2人
    失竊之住處地點相近，以機車之行車時間約僅數分鐘之距離
    ，則被告騎乘機車在該區域逗留約3個多小時，與一般常見
    行竊者作案後迅速逃離現場之狀況已然不符。況Ｖ○○於案發
    當日晚間6時38分許即下班返家發現住處遭竊，警方於晚間9
    時20分許已在該址採證，而被害人Ｊ○○則於該日晚間9時30分
    返家發現住處2樓房間被反鎖，可見竊嫌已得手離去，然上
    開監視錄影畫面卻顯示被告至晚間9時47分許仍在該2處失竊
    住宅附近騎乘機車，此亦有悖於常理。是無從僅以被告曾騎
    乘機車在桃園市龍潭區中正路民生路一帶，即推論被害人Ｖ○○、告訴人Ｊ○○住處之失竊均是被告所為。　　
三、編號4部分，經查：　　
　㈠被害人Ｐ○○於警詢時固指稱，伊於105年11月18日晚間8時51分
    許，自國外返家，發現伊住處大門反鎖，打開地下室鐵捲門
    後，發現屋內有水外流，裡面的門也被反鎖，找鎖匠打開門
    ，發現門後被桌子頂住，推開進屋後，看到屋內有被翻動的
    痕跡，廚房窗戶不見，水龍頭被打開，失竊現金8000元，伊
    是105年9月25日出國，伊兒子是105年11月13日下午6時許離
    家前往花蓮，鄰居表示大約2天前發現地下車庫內有水流出
    ，而伊先生則是在3天前發現無法自外地與家中電腦連線等
    語（偵字第4778號卷一第73頁），然由上開指證，僅能證明
    被害人Ｐ○○返家後發現住處遭人破壞侵入並失竊財物，尚無
    法證明是由何人所為。
　㈡其次，桃園市政府警察局中壢分局接獲Ｐ○○報案後，於同日晚
    間11時許在被害人Ｐ○○住處進行勘察採證，發現侵入口位於2
    樓廚房鐵窗，鐵窗發現手套布紋，廚房水龍頭遭開啟，地下
    室淹水，廚房水果刀遭搬移到餐桌上，2樓、3樓發現類同鞋
    印痕跡，2、3樓房間遭翻箱倒櫃，以粉末法增顯，輔以光源
    檢視，遭竊嫌翻動之物品，未採獲可資比對指紋跡證等情，
    亦有該局現場勘察紀錄表等件在卷可憑（偵字第4778號卷一
    第74頁）。是由上開勘察採證結果，亦無法進一步證明有何
    足資辨識與被告特徵相符之跡證而可證明係被告侵入上址住
    宅行竊。　　
　㈢且桃園市政府警察局中壢分局調閱監視錄影畫面結果，由顯
    示時間105年11月16日17時34分許、同日17時39分許之翻拍
    照片，固可見畫面中騎乘000-0000號重型機車之騎士於該時
    經桃園市中壢區中福路左轉南園二路往西園方向行駛，於同
    日17時40分許，自桃園市中壢區南園二路陸橋下迴轉進入堤
    防邊，於監視器畫面顯示時間19時27分許，又騎乘機車自上
    開堤防邊出來等情（照片編號11至22，見偵字第4778號卷一
    第79至81頁）。被告於偵訊時，經提示監視錄影翻拍照片，
    固供承偵字第4778號卷一第80頁（按即照片編號15、16）照
    片中之人是伊無誤，但已忘記何以前往該區域等語（偵字第
    4778號卷三第310頁背面）。觀之被告在桃園市中壢區南園
    二路陸橋下堤防一帶，前後約近2個小時，而本案案發地點
    在桃園市中壢區中福路，被告上開騎乘機車之動線，並未直
    行中福路，而係左轉往南園二路，再進入陸橋下堤防旁（參
    見偵字第4778號卷一第75頁google地圖），且被告之機車再
    出現於監視錄影畫面時，仍係由堤防旁駛出，並無其他監視
    錄影畫面可資證明被告進入堤防旁以後即是轉往被害人Ｐ○○
    住處所在之中福路一帶。是無從僅以被告曾騎乘機車在桃園
    市中壢區中福路左轉至南園二路，即推論被害人Ｐ○○住處失
    竊，乃被告所為。況被告行駛在上開區域之監視錄影畫面時
    間係於105年11月16日傍晚，依被害人Ｐ○○所述，伊先生在伊
    返家（按即18日）前3天就發現無法與家中電腦連線，而鄰
    居則是在2天前就發現地下車庫有水流出，實無法排除被害
    人Ｐ○○住宅失竊之實際案發日期早於調閱監視錄影畫面之105
    年11月16日，是不能僅以被告於105年11月16日傍晚騎乘機
    車行經Ｐ○○住處附近路段，即認被告有為此竊盜犯行。　
四、編號5部分，經查：　　
　㈠告訴人己○○於警詢時固指稱，伊於105年11月23日晚間8時許
    回到家發現住處遭竊，伊太太是於同日晚間6時10分許出門
    ，伊回到家要開門時，發現鑰匙已經轉開，但門卻打不開，
    從門縫中可見門後鞋櫃擋住，伊用力推開大門，發現住處凌
    亂，有金項鍊、鑽戒、菜刀等財物失竊，竊嫌是從陽台後方
    以木梯爬上3樓，打開鐵窗入內，地板上都是泥巴等語（偵
    字第4778號卷一第88至89頁）。由上開指證，僅能證明告訴
    人己○○於返家後發現住處遭人破壞侵入並失竊財物，尚無法
    證明是由何人所為。
　㈡其次，桃園市政府警察局桃園分局接獲己○○報案後，於同日
    晚間9時許在告訴人己○○住處進行勘察採證，大門門鎖無破
    壞，地板上有泥土痕跡，客廳往廚房地面發現泥土鞋印1枚
    ，客廳地面紅色冊子上亦有鞋印1枚，而侵入口、屋內衣櫃
    、遭翻動物品上，有明顯手套痕等語，此有該局現場勘察紀
    錄表、勘察採證同意書等件在卷可憑（偵字第4778號卷一第
    90至91頁）。是由上開勘察採證結果，亦無法進一步證明有
    何足資辨識與被告特徵相符之跡證而可證明係被告侵入上址
    住宅行竊。　　
　㈢且桃園市政府警察局八德分局調閱監視錄影畫面結果，由顯
    示時間105年11月23日17時30分許、同日17時32分許之翻拍
    照片，固可見畫面中騎乘000-0000號重型機車之騎士於該時
    經桃園市桃園區茄苳路、中華路口，由國強一街往國豐七街
    方向行駛進入國豐十街巷內，於監視器畫面顯示時間19時37
    分許，又騎乘機車自國豐十街237巷離開等情（照片編號25
    至36，見偵字第4778號卷一第100頁背面至103頁）。被告於
    偵訊時，經提示監視錄影翻拍照片，固供承偵字第4778號卷
    一第80頁（按即照片編號15、16）照片中之人是伊無誤等語
    （偵字第4778號卷三第310頁背面）。觀之被告在桃園市中
    壢區南園二路陸橋下堤防一帶，前後約近2個小時，而本案
    案發地點在桃園市中壢區中福路，被告上開騎乘機車之動線
    ，並未直行中福路，而係左轉往南園二路，再進入陸橋下堤
    防旁（參見偵字第4778號卷一第75頁google地圖），且被告
    之機車再出現於監視錄影畫面時，仍係由堤防旁駛出，並無
    其他監視錄影畫面可資證明被告進入堤防旁以後即是轉往被
    害人Ｐ○○住處所在之中福路一帶。是無從僅以被告曾騎乘機
    車在桃園市中壢區中福路左轉至南園二路，即推論被害人Ｐ○○住處失竊，乃被告所為。況被告行駛在上開區域之監視錄
    影畫面時間係於105年11月16日傍晚，依被害人Ｐ○○所述，伊
    先生在伊返家（按即18日）前3天就發現無法與家中電腦連
    線，而鄰居則是在2天前就發現地下車庫有水流出，實無法
    排除被害人Ｐ○○住宅失竊之實際案發日期早於調閱監視錄影
    畫面之105年11月16日，是不能僅以被告於105年11月16日傍
    晚騎乘機車行經Ｐ○○住處附近路段，即認被告有為此竊盜犯
    行。　　
五、編號6部分，經查：　　
　㈠被害人乙○○於警詢時固指稱，伊於105年11月25日上午8時30
    分許，發現東方光能公司遭竊，並有現金之財物損失，竊嫌
    是從3樓總經理辦公室的窗戶爬入行竊等語（偵字第4778號
    卷一第108至110頁）。由上開指證，僅能證明被害人乙○○於
    上班時發現上開公司辦公室遭人破壞侵入並失竊財物，尚無
    法證明是由何人所為。
　㈡其次，桃園市政府警察局平鎮分局接獲乙○○報案後，於同日
    上午9時30分許前往現場進行勘察採證，以線性光源檢視，
    在2樓後方及3樓後方之辦公室地板，各採得鞋印1枚，在3樓
    後方之辦公室窗戶侵入處以粉末法增顯後燈光檢視，於窗戶
    框內側發現手套布痕，以燈光檢視遭翻動處，未發現可資比
    對指紋跡證等情，亦有該局現場勘察紀錄表、現場勘察照片
    、勘察採證同意書等件在卷可憑（偵字第4778號卷一第112
    至116頁）。是由上開勘察採證結果，亦無法進一步證明有
    何足資辨識與被告特徵相符之跡證而可證明係被告侵入上址
    住宅行竊。　　
　㈢且桃園市政府警察局平鎮分局調閱監視錄影畫面結果，由顯
    示時間105年11月24日19時00分許、19時04分許之監視錄影
    翻拍照片，騎乘000-0000號重型機車之騎士行經桃園市平鎮
    區營德路往金陵路方向，經過金陵路3段266巷繼續往省道台
    66線方向行駛（偵字第4778號卷一第125頁背面至126頁），
    至顯示時間105年11月24日20時31分許，始又出現在桃園市○
    鎮區○○路○○○區○○路○○○○○0000號卷一第127頁），是由上開
    監視錄影畫面翻拍照片，尚無法證明被告有駛向○○路0段000
    號之上址失竊處。被告於偵訊時，經提示監視錄影翻拍照片
    ，固供承偵字第4778號卷一第126頁背面至127頁（按即照片
    編號33、34、35、36）照片中之人是伊無誤，伊可能是到附
    近晃晃等語（偵字第4778號卷三第310頁背面）。觀之被告
    行經金陵路3段與金陵路3段266巷之岔路處，係繼續向省道
    台66線方向行駛（參見偵字第4778號卷一第117頁google地
    圖），且被告之機車再出現於監視錄影畫面時，已至桃園市
    平鎮區龍南路往八德區長興路方向，此間約1.5小時期間，
    並無其他監視錄影畫面可資證明被告有轉往上址失竊地點，
    是無從僅以被告曾騎乘機車行經金陵路3段，即推論被告有
    此部分竊盜犯行。
六、編號7部分，經查：　　
　㈠告訴人卯○○於警詢時固指稱，伊於105年11月25日晚間10時分
    許發現失竊，竊嫌是從側面果園爬樓梯到2樓，迫害鐵窗後
    進入屋內，到1樓將大門反鎖，失竊若干現金等語（偵字第4
    778號卷一第133頁），然由上開指證，僅能證明被害人卯○○
    發現住處遭人破壞侵入並失竊財物，尚無法證明是由何人所
    為。
　㈡其次，桃園市政府警察局平鎮分局接獲卯○○報案後，於同日
    晚間10時20分許在被害人卯○○住處進行勘察採證，發現大門
    未有明顯遭破壞跡象，內側以粉末法增顯，未發現有可資比
    對跡證，未發現有明顯遭翻動跡象，1樓後門、窗均呈上鎖
    狀，未發現有明顯遭破壞跡象；書房地面以線性光源搜尋，
    在書櫃前地面採獲鞋印1枚，侵入口位於2樓書房窗戶，窗戶
    經檢視於表面發現有手套織布印痕，窗外鐵窗遭以工具破壞
    ，書桌表面採獲與上開鞋印類同之鞋印1枚，主臥地面經以
    線性光源搜尋，未發現有可資比對跡證，梳妝台、矮櫃、床
    邊櫃表面經以粉末法增顯，未發現有可資比對跡證；3樓房
    間地面以線性光源搜尋，未發現有可資比對跡證，梳妝台、
    床邊櫃經以粉末法增顯，發現有手套織布印痕，房內遭開啟
    之窗戶經檢視後，發現有手套織布印痕等情，有該局現場勘
    察報告、勘察採證同意書在卷可憑（偵字第4778號卷一第13
    4至154頁）。是由上開勘察採證結果，亦無法進一步證明有
    何足資辨識與被告特徵相符之跡證而可證明係被告侵入上址
    住宅行竊。　　
　㈢且桃園市政府警察局八德分局調閱監視錄影畫面結果，由顯
    示時間105年11月25日17時29分許之翻拍照片，固可見畫面
    中騎乘000-0000號重型機車之騎士於該時經桃園市平鎮區龍
    南路往中壢龍岡圓環方向行駛，於監視器畫面顯示時間20時
    56分許，又騎乘機車由龍岡圓環往平龍南路離開桃園市○區○○○○號13至22，見偵字第4778號卷低第159頁背面至161頁）
    。被告於偵訊時，經提示監視錄影翻拍照片，固供承偵字第
    4778號卷一第159至161頁（按即照片編號13至22）照片中之
    人是伊無誤等語（偵字第4778號卷三第310頁背面）。觀之
    被告在監視錄影畫面中出現在龍岡圓環處，距離告訴人卯○○
    之住宅，騎乘機車僅數分鐘之距離，被告卻至同日20時56分
    許始又出現在龍岡圓環處（參見偵字第4778號卷一第155頁g
    oogle地圖），又無其他監視錄影畫面可資證明被告經過龍
    岡圓環後即是前往告訴人卯○○住家行竊。是無從僅以被告曾
    騎乘機車在桃園市中壢區龍岡圓環處，即推論告訴人卯○○住
    處失竊乃被告所為。
七、編號8、9、10、11部分，經查：　　
　㈠告訴人Ｉ○○於警詢時固指稱，伊於105年12月2日晚間8時10分
    許，發現住處遭竊，伊是當天晚間6時20分許離家，伊返家
    要進門時，發現大門被反鎖，從門縫看到廚房燈是亮的，驚
    覺有小偷入侵，廚房內的菜刀等財物失竊，竊嫌是破壞鐵窗
    由廚房窗戶侵入，從廚房後門離開，廚房鐵欄杆被剪壞，監
    視器也遭破壞等語（偵字第4778號卷二第1至2頁）；告訴人
    申○○於警詢時指稱，伊於105年12月2日晚間8時40分許，發
    現住處大門被反鎖無法開啟，在找鎖匠途中遇到姑丈，遂由
    姑丈陪同返家察看，發現玻璃門沒有關，就從該處入內，才
    發現家中失竊，損失現金、金飾、手錶、皮夾等財物，伊大
    約是晚間7時20分許離家等語（偵字第4778號卷二第4至5頁
    ）；告訴人Ｍ○○於警詢時指稱，伊於105年12月2日晚間8時58
    分許，發現家裡燈是亮的，從門縫看到裡面被翻得很凌亂，
    才知道失竊，損失洋酒、紀念幣、現金等財物，竊嫌是從後
    方防火巷剪斷洗衣間窗戶鐵欄杆爬進屋內，伊是早上7時20
    分離開家裡等語（偵字第4778號卷二第6至7頁）；告訴人丁○○○於警詢時指稱，伊於105年12月2日晚間9時15分許，發現
    門被反鎖，借道1樓鄰居後院爬到2樓開門，才發現家中凌亂
    遭竊，損失美元、俄羅斯幣等財物，竊嫌是從2樓客廳窗戶
    入侵等語（偵字第4778號卷二第8至9頁）。由上開指證，僅
    能證明告訴人Ｉ○○、申○○、Ｍ○○、丁○○○於返家時發現住家遭
    人破壞侵入並失竊財物，尚無法證明是由何人所為。
　㈡其次，桃園市政府警察局龍潭分局接獲Ｉ○○報案後，於同日晚
    間9時20分許前往現場進行勘察採證，現場為連棟社區透天
    住宅，竊嫌利用附近農園鋁梯架在牆邊，班爬鋁梯推開屋後
    牆上窗戶，進入後庭園再利用鐵剪破壞廚房窗戶鐵窗侵入行
    竊，侵入口窗戶窗框尚有布紋手套擦抹痕跡，遭破壞鐵窗上
    遺留棉質手套棉絮，以粉末法增顯竊嫌碰處務品，亦發現明
    顯布紋手套擦抹痕跡，利用線性光源搜索地面，分別於2樓
    書房、3樓主臥室、3樓書房採獲鞋印印痕各1枚等情，亦有
    該局現場勘察紀錄表在卷可憑（偵字第4778號卷二第3頁）
    。而桃園市政府警察局龍潭分局接獲丁○○○報案後，於105年
    12月3日凌晨0時35分許前往現場進行勘察採證，竊嫌經由住
    家後方雨棚，攀爬至2樓開啟客廳窗戶，侵入行竊後由原路
    徑逃逸，侵入口以光源增顯，發現窗戶玻璃窗框有布紋手套
    印痕及擦抹痕，窗台邊屋內桌上採獲鞋印1枚，屋內遭竊嫌
    放水，物品遭翻動泡濕，未發現指紋或其他可疑跡證等語，
    亦有該局現場勘察紀錄表、證物清單、勘察採證同意書、勘
    察照片等件在卷可憑（偵字第4778號卷二第9-1至9-5頁）。
    是由上開勘察採證結果，亦無法進一步證明有何足資辨識與
    被告特徵相符之跡證而可證明係被告侵入上址住宅行竊。　
    　
　㈢且桃園市政府警察局八德分局調閱監視錄影畫面結果，由顯
    示時間105年12月2日17時35分許之監視錄影翻拍照片，騎乘
    000-0000號重型機車之騎士行經桃園市龍潭區中正路、民生
    路口，至顯示時間105年12月2日22時01分許，始又出現在桃
    園市○○區○○路○○○○0000號卷二第17頁背面至18頁），是由上
    開監視錄影畫面翻拍照片，對照卷附google地圖（偵字第47
    78號卷二第10頁），尚無法證明被告有進一步駛向告訴人申
    ○○、Ｍ○○所居住之桃園市龍潭區民族路一帶，或告訴人Ｉ○○、
    丁○○○所居住之桃園市龍潭區富華街附近。被告於偵訊時，
    經提示監視錄影翻拍照片，固供承偵字第4778號卷二第17頁
    正反面照片中之人是伊無誤等語（偵字第4778號卷三第311
    頁）。觀之監視錄影畫面中，被告先後出現在桃園市龍潭區
    中正路，相隔已有4小時餘，此間行進方向本有多種可能，
    並無其他監視錄影畫面可資證明被告有轉往上址失竊地點，
    況告訴人Ｉ○○、申○○、Ｍ○○、丁○○○至遲於12月2日晚間8、9時
    許均已發現住處失竊，且桃園市政府警察局龍潭分局警員甚
    且於晚間9時20分許已在告訴人Ｉ○○住處採證，被告竟至10時
    01分仍在桃園市龍潭區中正路一帶而未逃離現場，顯與常情
    不符，是無從僅以被告曾騎乘機車行經桃園市龍潭區中正路
    一帶，即推論被告有此部分竊盜犯行。　　
八、編號12部分，經查：　　
　㈠告訴人午○○於警詢時固指稱，伊於105年12月6日晚間7時30分
    許發現樓梯門被反鎖，伊就用鋁梯爬上2樓窗戶打開樓梯門
    ，發現房間有被翻動的痕跡，頂樓窗戶鐵窗被剪斷等語（偵
    字第4778號卷二第25至26頁），然由上開指證，僅能證明被
    害人午○○發現住處遭人破壞侵入並失竊財物，尚無法證明是
    由何人所為。
　㈡其次，桃園市政府警察局平鎮分局接獲午○○報案後，於同日
    晚間9時許在午○○住處進行勘察採證，現場為3樓透天厝，2
    樓房間翻動紊亂，樓頂鐵窗遭工具破壞，1樓樓梯門遭反鎖
    ，在2樓房間地面上採獲鞋印1枚，遭竊嫌翻動物品、侵入口
    窗戶上，均發現明顯手套布紋等情，有該局刑案現場勘察報
    告在卷可憑（偵字第4778號卷二第27至28頁）。是由上開勘
    察採證結果，亦無法進一步證明有何足資辨識與被告特徵相
    符之跡證而可證明係被告侵入上址住宅行竊。　　
　㈢且桃園市政府警察局八德分局調閱監視錄影畫面結果，由顯
    示時間105年12月6日17時36分許之翻拍照片，騎乘000-0000
    號重型機車之騎士行經桃園市平鎮區營德路往金陵路方向，
    經過金陵路3段266巷繼續往省道台66線方向行駛（偵字第47
    78號卷二第42頁背面至43頁），至顯示時間105年12月6日19
    時04分許，始又出現在桃園市○鎮區○○路○○○區○○○○○○0000號
    卷二第44頁），是由上開監視錄影畫面翻拍照片，尚無法證
    明被告有駛向○○路0段000巷之上址失竊處。被告於偵訊時，
    經提示監視錄影翻拍照片，固供承偵字第4778號卷二第43頁
    背面至44頁照片中之人是伊無誤等語（偵字第4778號卷三第
    311頁）。觀之被告行經金陵路3段與金陵路3段266巷之岔路
    處，係繼續向省道台66線方向行駛（參見偵字第4778號卷二
    第34頁google地圖），且被告之機車再出現於監視錄影畫面
    時，已至桃園市平鎮區平東路往八德區方向，此間約1.5小
    時期間，並無其他監視錄影畫面可資證明被告有轉往上址失
    竊地點，是無從僅以被告曾騎乘機車行經金陵路3段，即推
    論被告有此部分竊盜犯行。
九、編號13部分，經查：　　
　㈠告訴人Ｆ○○於警詢時固指稱，伊於105年12月8日凌晨1時40分
    許發現失竊，伊大兒子於105年12月7日晚間9時20分許下班
    返家，發現無法打開家中大門，嗣於晚間9時50分許，伊同
    居人返家也無法開啟，且發現家中電燈是亮的，於是就報警
    會同鎖匠開鎖，才知道遭竊，竊嫌是剪開後面陽台鐵窗內的
    鋁窗，爬入屋內，有若干現金失竊等語（偵字第4778號卷二
    第51至53頁），然由上開指證，僅能證明被害人Ｆ○○發現住
    處遭人破壞侵入並失竊財物，尚無法證明是由何人所為。
　㈡其次，桃園市政府警察局桃園分局接獲Ｆ○○報案後，於105年1
    2月8日上午9時許前往Ｆ○○住處進行勘察採證，現場主臥室儲
    衣間之鐵窗遭竊，在主臥床邊地面紙張採得鞋印1枚，有該
    局刑案現場勘察紀錄表在卷可憑（偵字第4778號卷二第54至
    55頁）。是由上開勘察採證結果，亦無法進一步證明有何足
    資辨識與被告特徵相符之跡證而可證明係被告侵入上址住宅
    行竊。　　
　㈢且桃園市政府警察局八德分局調閱監視錄影畫面結果，由顯
    示時間105年12月7日17時31分許之翻拍照片，騎乘000-0000
    號重型機車之騎士固曾行經桃園市○○區○○路○○○○○○○○○0000
    號卷二第64頁），嗣於監視錄影畫面顯示時間105年12月7日
    20時40分許，出現在桃園市○○區○○路○○○○○○○○○0000號卷二
    第65頁背面），是由上開監視錄影畫面翻拍照片，尚無法證
    明被告有駛向桃園市桃園區中正路之案發地點附近。雖卷內
    有一監視錄影畫面係自橋上跳入茄苳溪河床之影像（偵字第
    4778號卷二第65頁），然由該影像無法辨識面貌，無法據此
    證實該人即為被告，況被告於偵訊時亦稱看不清楚（偵字第
    4778號卷三第311頁），此外，並無其他監視錄影畫面可資
    證明被告有轉往上址失竊地點，是無從僅以被告曾騎乘機車
    行經桃園市八德區茄苳路往桃園方向，即推論被告有此部分
    竊盜犯行。
十、編號14部分，經查：　　
　㈠告訴人戌○○於警詢時固指稱，伊於105年12月9日晚間11時許
    發現住處之鑽石、金飾不見了，伊在1個半月前尚有看到等
    語（偵字第4778號卷二第70至71頁），然由上開指證，僅能
    證明被害人戌○○發現住處有財物失竊，尚無法證明是由何人
    所為。
　㈡其次，桃園市政府警察局中壢分局接獲戌○○報案後，於105年
    12月10日上午10時25分許，前往戌○○住處進行勘察採證，現
    場2樓後方廚房透氣窗被打開，流理台上菜刀2把遭竊，3樓
    房間內抽屜、櫃子遭翻動，4樓主臥室內鑽石、金飾等物失
    竊，在4樓主臥室地板梳妝台椅子下方地板及床鋪上，採獲
    鞋印各1枚，後陽台地板亦留有鞋印1枚等情，有該局刑案現
    場勘察紀錄表在卷可憑（偵字第4778號卷二第72頁）。是由
    上開勘察採證結果，亦無法進一步證明有何足資辨識與被告
    特徵相符之跡證而可證明係被告侵入上址住宅行竊。　　
　㈢且桃園市政府警察局八德分局調閱監視錄影畫面結果，由顯
    示時間105年12月9日17時43分許之翻拍照片，騎乘000-0000
    號重型機車之騎士固行經桃園市中壢區中山東路往市區方向
    ，右轉往榮民南路內壢方向行駛（偵字第4778號卷二第79頁
    ），至顯示時間105年12月9日21時47分許，始騎乘機車離開
    桃園市區○○○○0000號卷二第80頁），是由上開監視錄影畫面
    翻拍照片，尚無法證明被告有駛向案發地點中壢區中化路1
    段附近。被告於偵訊時，經提示監視錄影翻拍照片，固供承
    偵字第4778號卷二第79頁照片中之人是伊無誤等語（偵字第
    4778號卷三第311頁）。觀之被告行經中壢區中山東路後，
    即轉往內壢方向行駛（參見偵字第4778號卷二第73頁google
    地圖），且被告之機車再出現於監視錄影畫面時，已至離開
    桃園市區，此期間亦無其他監視錄影畫面可資證明被告有轉
    往上址失竊地點，是無從僅以被告曾騎乘機車行經中壢區中
    山東路，即推論被告有此部分竊盜犯行。
、編號15部分，經查：　　
　㈠被害人子○○於警詢時固指稱，伊於105年12月11日晚間9時許
    發現住處頂樓鐵門被破壞，屋內有現金、外幣、玉鐲、玉器
    等財物失竊等語（偵字第4778號卷二第85至86頁），然由上
    開指證，僅能證明被害人子○○發現住處遭人破壞侵入並失竊
    財物，尚無法證明是由何人所為。
　㈡其次，桃園市政府警察局中壢分局接獲子○○報案後，於同日
    晚間11時許在子○○住處進行勘察採證，現場為連棟式透天厝
    ，4樓陽台鐵門遭撬挖損壞，竊嫌進入後反鎖大門並大幅翻
    動屋內物品，在屋內潑水、潑粉，現場經以粉末法增顯及光
    源檢視，發現鞋印1枚等情，有該局刑案現場勘察紀錄表在
    卷可憑（偵字第4778號卷二第88頁）。是由上開勘察採證結
    果，亦無法進一步證明有何足資辨識與被告特徵相符之跡證
    而可證明係被告侵入上址住宅行竊。　　
　㈢且桃園市政府警察局八德分局調閱監視錄影畫面結果，由顯
    示時間105年12月11日17時44分許之翻拍照片，騎乘000-000
    0號重型機車之騎士行經桃園市平鎮區龍南路往龍岡圓環方
    向行駛，於顯示時間105年12月11日17時44分許，將機車停
    放在龍岡圓環附近路邊（偵字第4778號卷二第98頁背面至99
    頁），至顯示時間105年12月11日19時21分許，又出現在桃
    園市平鎮區龍岡圓環附近，往龍南路方向離開（偵字第4778
    號卷二第100至101頁），是由上開監視錄影畫面翻拍照片，
    尚無法證明被告有駛向桃園市中壢區龍門街之失竊處。被告
    於偵訊時，經提示監視錄影翻拍照片，固供承偵字第4778號
    卷二第98頁背面至99頁照片中之人是伊無誤，伊有到龍岡圓
    環一帶去看人家賭博等語（偵字第4778號卷三第128頁）。
    觀之被告將機車停放在龍岡圓環一帶後，並無其他監視錄影
    畫面可資證明被告有轉往上址失竊地點，是無從僅以被告曾
    騎乘機車行經龍岡圓環，即推論被告有此部分竊盜犯行。
  編號16部分，經查：
　㈠被害人Ｋ○於警詢時固指稱，伊於105年12月17日晚間7時40分
    許返家，發現住處燈光全亮、大門反鎖，懷疑可能遭竊，遂
    到後方查看，發現後面被打開，2樓陽台後門被打破，家中
    物品被翻得很亂，屋內有金飾、迷彩空氣狙擊槍等財物失竊
    等語（偵字第4778號卷二第178至179頁）。由上開指證，僅
    能證明被害人Ｋ○於返家時發現住家遭人破壞侵入並失竊財物
    ，尚無法證明是由何人所為。
　㈡其次，桃園市政府警察局龍潭分局接獲Ｋ○報案後，於同日晚
    間8時30分許前往現場進行勘察採證，現場為3樓透天厝，後
    方為空地，竊嫌由後方攀爬屋後外部架子至2樓，打破窗門
    玻璃開鎖入內，以線性光源勘察2樓侵入口地面，於房間採
    獲鞋印2枚，侵入路線上發現手套擦抹痕，屋內翻動物品上
    亦發現手套擦抹痕等情，亦有該局現場勘察紀錄表在卷可憑
    （偵字第4778號卷二第180頁）。是由上開勘察採證結果，
    亦無法進一步證明有何足資辨識與被告特徵相符之跡證而可
    證明係被告侵入上址住宅行竊。　　
　㈢且桃園市政府警察局八德分局調閱監視錄影畫面結果，由顯
    示時間105年12月17日17時35分許之監視錄影翻拍照片，騎
    乘000-0000號重型機車之騎士行經桃園市龍潭區中興路、成
    功路口，至顯示時間105年12月17日19時59分許，始又出現
    在桃園市○○區○○街○○○路○○○○○○0000號卷二第191頁背面至19
    3頁），是由上開監視錄影畫面翻拍照片，對照卷附google
    地圖（偵字第4778號卷二第183頁），尚無法證明被告有進
    一步駛向告訴人Ｋ○所居住之桃園市龍潭區賴華街一帶。被告
    於偵訊時，經提示監視錄影翻拍照片，固供承偵字第4778號
    卷二第192頁照片中之人是伊無誤等語（偵字第4778號卷三
    第311頁）。然觀之監視錄影畫面中，被告出現在桃園市龍
    潭區中興路、成功路口，再至五福街，相隔已有約2小時，
    此間行進方向本有多種可能，又無其他監視錄影畫面可資證
    明被告有轉往上址失竊地點，自無從僅以被告曾騎乘機車行
    經桃園市龍潭區中興路、成功路一帶，即推論被告有此部分
    竊盜犯行。
　編號17、18部分，經查：
　㈠被害人Ａ○○於警詢時固指稱，伊於105年12月22日晚間8時20分
    許返家，發現住處第二道門反鎖無法打開。犯嫌是從後門窗
    戶進入，將窗戶外的水泥桿破壞，又敲破玻璃後進入，屋內
    有菜刀、酒等財物失竊等語（偵字第4778號卷二第181至182
    頁）；被害人Ｈ○○於警詢時指稱：伊於105年12月22日晚間9
    時許返家發現住家2樓後面陽台鐵窗之鎖頭被破壞，2樓的酒
    櫃被打開等語（偵字第4778號卷二第201頁）。由上開指證
    ，僅能證明被害人Ａ○○、Ｈ○○發現住處遭人破壞侵入並失竊財
    物，尚無法證明是由何人所為。
　㈡其次，桃園市政府警察局中壢分局接獲Ａ○○、Ｈ○○報案後，於
    同日晚間10時30分許在Ａ○○住處進行勘察採證，現場採獲鞋
    印1枚；於同日晚間11時10分許在Ｈ○○住處進行勘察採證，僅
    採獲DNA證物1件等情，有該局刑案現場勘察紀錄表2件在卷
    可憑（偵字第4778號卷二第200、202頁）。上開DNA檢體經
    鑑驗結果，與被害人Ｈ○○之家人陳美蓉之型別相符，亦有內
    政部警政署刑事警察局鑑定書在卷足憑（原審卷二第11至12
    頁）。是由上開勘察採證結果，亦無法進一步證明有何足資
    辨識與被告特徵相符之跡證而可證明係被告侵入上址住宅行
    竊。　　
　㈢且桃園市政府警察局八德分局調閱監視錄影畫面結果，由顯
    示時間105年12月22日17時50分許之翻拍照片，騎乘000-000
    0號重型機車之騎士行經桃園市○○區○○路○○○○路○○○○○○○○000
    0號卷二第212頁），至顯示時間105年12月22日20時46分許
    ，出現在桃園市八德區長興路離開桃園市區○○○○0000號卷二
    第212頁背面至213頁），是由上開監視錄影畫面翻拍照片，
    尚無法證明被告有駛向桃園市中壢區崁頂路之失竊處。被告
    於偵訊時，經提示監視錄影翻拍照片，固供承偵字第4778號
    卷二第212頁照片中之人是伊無誤等語（偵字第4778號卷三
    第311頁）。觀之上開監視錄影翻拍照片所示，被告駛至桃
    園市中壢區龍東路時，係往榮民南路方向行駛，並未轉向崁
    頂路，且亦無其他監視錄影畫面可資證明被告有轉往上址失
    竊地點，無從僅以被告曾騎乘機車行經桃園市中壢區龍東路
    ，即推論被告有此部分竊盜犯行。
　編號19、20部分，經查：
　㈠被害人酉○○於警詢時固指稱，伊於105年12月23日晚間8時許
    返家，發現家中鐵門打不開，請鄰居協助爬上伊住處陽台，
    開門入內後，發現住處鐵門被破壞，屋內燈光打開，被人翻
    動凌亂，屋內有金飾、菜刀等財物失竊等語（偵字第4778號
    卷二第219頁）；被害人Ｔ○○於警詢時指稱：伊於105年12月2
    3日晚間8時30分許許返家發現住家1、2樓遭人翻動，1樓後
    方廁所窗戶遭破壞，後門被打開等語（偵字第4778號卷二第
    225頁）。由上開指證，僅能證明被害人酉○○、Ｔ○○發現住處
    遭人破壞侵入並失竊財物，尚無法證明是由何人所為。
　㈡其次，桃園市政府警察局中壢分局接獲酉○○、Ｔ○○報案後，於
    同日晚間9時35分許在酉○○住處進行勘察採證，竊嫌係由後
    方空地攀爬至2樓，破壞房間對外鐵窗，開啟玻璃門侵入，
    經以光源增顯勘察，玻璃窗戶及窗台上發現手套布紋擦抹痕
    跡，窗戶下方床版，以線性光源增顯勘察，採獲鞋印1枚，
    在2樓主臥室化妝台旁地面、3樓房間地面以光源增顯勘察，
    各採獲鞋印1枚等情，有該局刑案現場勘察紀錄表在卷可憑
    （偵字第4778號卷二第221頁）；又於同日晚間9時10分許在
    Ｔ○○住處進行勘察採證，竊嫌係由住家後方防火巷破壞廁所
    對外鐵窗，並在窗台上灑糖粉、蛋汁、自來水破壞跡證，遭
    拆卸玻璃窗經以光源增顯勘察，發現布紋手套擦抹痕跡，並
    在遭移動之洗衣機、遭翻動處發現布紋手套擦抹痕跡等情，
    有該局刑案現場勘察紀錄表在卷可憑（偵字第4778號卷二第
    226頁）。是由上開勘察採證結果，亦無法進一步證明有何
    足資辨識與被告特徵相符之跡證而可證明係被告侵入上址住
    宅行竊。　　
　㈢且桃園市政府警察局八德分局調閱監視錄影畫面結果，由顯
    示時間105年12月23日17時53分許之翻拍照片，騎乘000-000
    0號重型機車之騎士行經桃園市○○區○○路○○○路○○○○○○○○0000
    號卷二第236頁），至顯示時間105年12月23日20時26分許，
    出現在桃園市○○區○○○路○○○○○○○○0000號卷二第236頁背面）
    ，是由上開監視錄影畫面翻拍照片，尚無法證明被告有駛向
    桃園市○○區○○路○○○街○○○○○○○○○○0000號卷二228頁google地
    圖）。被告於偵訊時，經提示監視錄影翻拍照片，固供承偵
    字第4778號卷二第236頁照片中之人是伊無誤等語（偵字第4
    778號卷三第311頁）。觀之上開監視錄影翻拍照片所示，被
    告駛至桃園市中壢區成功路時，並未轉向中興路，且亦無其
    他監視錄影畫面可資證明被告有轉往上址失竊地點，無從僅
    以被告曾騎乘機車行經桃園市中壢區成功路，即推論被告有
    此部分竊盜犯行。　
　編號21、22部分，經查：
　㈠被害人Ｒ○○於警詢時固指稱，伊於105年12月24日晚間8時許發
    現家裡門打不開，於翌（24）日返家並通知鎖匠開門，發現
    屋內有翻動的跡象，竊嫌以不明工具破壞1樓鐵捲侵入行竊
    ，且繼續破壞2樓鐵門及房間鐵窗入房間內行竊，屋內有2瓶
    XO洋酒（價值約20,000元）、1把菜刀等財物失竊等語（偵
    字第6792號卷二第42至43頁）；而被害人庚○○於警詢時指稱
    ：伊於105年12月24日晚間8時30分許返家發現住處遭竊，伊
    家中的門窗都有上鎖，歹徒是從家裡後方圍牆爬上2樓破壞
    浴室的陽台鐵窗鎖頭，侵入家裡行竊，住處損失現金、HELL
    O KITTY樣式之金飾1件等語（偵字第4778號卷二第243至244
    頁）。由上開指證，僅能證明被害人Ｒ○○發現住處遭人破壞
    侵入並失竊財物，尚無法證明是由何人所為。
　㈡其次，桃園市政府警察局龍潭分局接獲Ｒ○○、庚○○報案後，於
    105年12月25日上午10時50分許在Ｒ○○住處進行勘察採證，侵
    入口處經以光源增顯，發現鐵桿上皆為布紋手套印行及擦抹
    痕，以線性光源搜尋，於客廳地面採得鞋印1枚等情，有該
    局刑案現場勘察紀錄表、證物清單、勘察採證同意書、現場
    勘察照片等在卷可憑（偵字第6792號卷二第44至48頁）；於
    105年12月24日晚間9時22分許在庚○○住處進行勘察採證，後
    門遭開啟，地面上遺有自宅掃把1根，其上發現手套痕，另
    後院蛇龍網遭剪斷，2樓置物門板有手套痕，地板採得鞋印1
    枚，3樓發現遭翻動之物品未有可資比對之指紋，地板採得
    鞋印1枚等情，有該局刑案現場勘察紀錄表、現場勘察照片
    等在卷可憑（偵字第6792號卷二第49至53頁）。是由上開勘
    察採證結果，亦無法進一步證明有何足資辨識與被告特徵相
    符之跡證而可證明係被告侵入上址住宅行竊。　
　㈢經桃園市政府警察局八德分局調閱被害人Ｒ○○、庚○○住處附近
    之監視錄影畫面，固可見騎乘000-0000號重型機車之騎士，
    於監視錄影顯示時間105年12月24日17時27分許，行經桃園
    市大溪區員林路3段、悅華路口，駛至東龍街底（偵字第477
    8號卷三第7至8頁），至監視錄影顯示時間105年12月24日19
    時10分許，駛離東龍街底往員林路方向行駛（偵字第4778號
    卷三第8至9頁），接著於監視錄影顯示時間19時24分許往三
    元一街方向行駛，至監視錄影顯示時間20時43分許往員林路
    2段392巷離開（偵字第4778號卷三第9頁背面至10頁）。而
    被告於偵訊時，經提示監視錄影翻拍照片，固供承偵字第47
    78號卷三第9頁背面之人是伊無誤（偵字第4778號卷三第311
    頁）。觀之上開監視錄影翻拍照片所示，被告駛至東龍街底
    停放機車，並無其他監視錄影畫面可證明被告前往Ｒ○○位在
    健行路之住處，又被告嗣雖往桃園市大溪區三元一街方向行
    駛，亦無其他監視錄影畫面可資證明被告轉往庚○○三元一街
    之失竊地點，自無從僅以被告曾騎乘機車行經桃園市大溪區
    三元一街方向，即推論被告有此部分竊盜犯行。
　編號23部分，經查：
　㈠被害人Ｃ○○於警詢時固指稱，伊與妻子於106年1月13日晚間10
    時許返家時，發現前門反鎖無法進入，伊繞到後門發現鐵門
    被破壞，屋內客廳、主臥室、兒子的房間都遭歹徒翻動過，
    且歹徒又以水管放水，造成1樓客廳淹水。屋內有現金4至5
    萬元、金項鍊、杜邦紀念金幣1組、菜刀、陳年金門高梁酒
    、XO洋酒等財物失竊等語（偵字第4778號卷二第58至59頁）
    。由上開指證，僅能證明被害人Ｃ○○發現住處遭人破壞侵入
    並失竊財物，尚無法證明是由何人所為。
　㈡其次，桃園市政府警察局中壢分局接獲Ｃ○○報案後，於同日晚
    間10時30分許在Ｃ○○住處進行勘察採證，採獲鞋印1枚等情，
    有該局刑案現場勘察紀錄表在卷可憑（偵字第4778號卷三第
    60頁），由上開勘察採證結果，亦無法進一步證明有何足資
    辨識與被告特徵相符之跡證而可證明係被告侵入上址住宅行
    竊。　　
　㈢且桃園市政府警察局八德分局調閱監視錄影畫面結果，由顯
    示時間106年1月13日19時47分許之翻拍照片，騎乘000-0000
    號重型機車之騎士行經桃園市○○區○○○路○○○○0000號卷三第6
    7頁背面），至顯示時間106年1月13日22時11分許，出現在
    桃園市○○區○街○○○○路○○○○○○0000號卷三第74頁），中間雖
    可見一穿著黑色夾克之男子在新街溪旁步道行走（偵字第47
    78號卷三第68至70頁），被告亦供承編號27至39照片（按指
    偵字第4778號卷三第68至71頁照片）的鞋印好像是伊，應該
    是伊的鞋印（偵字第4778號卷一第21頁），然亦無法證明被
    告有進一步行走至中壢區環北路之案發地點（參見偵字第47
    78號卷三第61頁google地圖）。觀之上開監視錄影翻拍照片
    所示，被告於桃園市中壢區新街溪旁步道行走，未見繼續前
    往至Ｃ○○住處，且亦無其他監視錄影畫面可資證明被告有轉
    往上址失竊地點，無從僅以被告曾騎乘機車行經桃園市中壢
    區南園二路，即推論被告有此部分竊盜犯行。　
　編號24部分，經查：
　㈠被害人Ｇ○○於警詢時固指稱，伊於106年1月14日晚間9時許發
    現家中財物遭竊取，現場所有物品都被翻動過，弄得亂七八
    遭的，小偷是從廚房窗戶進入，沒有明顯破壞痕跡，有2,00
    0c.c礦泉水瓶裝存錢筒內存硬幣約20,000元等財物失竊等語
    （偵字第4778號卷三第79頁）。由上開指證，僅能證明被害
    人Ｇ○○發現住處遭人破壞侵入並失竊財物，尚無法證明是由
    何人所為。　
　㈡其次，桃園市政府警察局桃園分局接獲Ｇ○○報案後，於同日晚
    間10時30分許在Ｇ○○住處進行勘察採證，發現後窗有多處擦
    抹痕且開啟，研判為侵入口，於該處採獲鞋印1枚，屋內翻
    動凌亂，未採獲可資比對指紋，歹徒戴手套犯案可能性大等
    情，有該局刑案現場勘察紀錄表、現場勘察報告在卷可憑（
    偵字第4778號卷三第80頁，偵字第6792號卷二第73至91頁）
    ，由上開勘察採證結果，亦無法進一步證明有何足資辨識與
    被告特徵相符之跡證而可證明係被告侵入上址住宅行竊。　
    　
　㈢且桃園市政府警察局八德分局調閱監視錄影畫面結果，由顯
    示時間106年1月14日17時56分、18時04分許之翻拍照片，騎
    乘000-0000號重型機車之騎士行經桃園市桃園區國際路1段
    ，再駛往桃園市○○區○○路○○○○0000號卷三第87頁背面），至
    顯示時間106年1月14日20時08分許，再由桃園市桃園區國際
    路1段往八德區大湳方向離開（偵字第4778號卷三第88頁）
    ，被告亦供承偵字第4778號卷三第87頁照片中之人是伊無誤
    （偵4778卷三第311頁背面），然亦無法證明被告有再駛往
    桃園市○○區○○○街○○○地○○○○○○○0000號卷三第81頁google地
    圖）。觀之上開監視錄影翻拍照片所示，被告行駛於茄苳路
    ，並未見繼續前往至Ｇ○○住處，且亦無其他監視錄影畫面可
    資證明被告有轉往上址失竊地點，無從僅以被告曾騎乘機車
    行經桃園市桃園區國際路1段，即推論被告有此部分竊盜犯
    行。　　
　編號25部分，經查：
　㈠被害人地○○於警詢時固指稱，伊住宅於106年1月22日下午4時
    30分遭人侵入竊取財物，住宅後門鐵窗被剪斷，歹徒再架上
    木梯由鐵窗侵入住宅，2樓主臥室現場物品遭翻動，有金飾
    約9兩餘、2瓶軒尼斯洋酒等財物失竊等語（偵字第6792號卷
    二第92頁）。由上開指證，僅能證明被害人地○○發現住處遭
    人破壞侵入並失竊財物，尚無法證明是由何人所為。
　㈡其次，桃園市政府警察局龍潭分局接獲地○○報案後，於同日
    下午4時55分許在地○○住處進行勘察採證，發現竊嫌以不明
    工具破壞後方空地圍籬，再破壞住家後側曬衣間之鐵窗親，
    於該侵入口以泥土破壞跡證，遭開啟之玻璃窗以光源增顯勘
    察，發現手套布紋，屋內侵入口下方擺放木椅，以線性光源
    檢視，採獲鞋印1枚，1樓拉門遭反鎖，門板尚有手套布紋，
    遭翻動處地面，經以線性光源檢視，於2樓後方房間地面採
    獲鞋印1枚，有該局刑案現場勘察紀錄表、證物清單、勘察
    採證同意書、勘察照片等件在卷可憑（偵字第6792號卷二第
    93至96頁），由上開勘察採證結果，亦無法進一步證明有何
    足資辨識與被告特徵相符之跡證而可證明係被告侵入上址住
    宅行竊。　
　㈢且桃園市政府警察局八德分局調閱監視錄影畫面結果，由顯
    示時間106年1月21日18時03分許之翻拍照片，騎乘000-0000
    號重型機車之騎士行經桃園市○○區○○街000巷○○○○路○○○○○○0
    000號卷二第101頁背面），至顯示時間106年1月21日20時04
    分許，再由桃園市○○區○○街000巷○○○○○○○0000號卷二第101-
    1頁），被告亦供承偵字第6792號卷二第101頁（按即編號11
    至12）、第101-1頁照片中之人是伊無誤（偵字第4778號卷
    三第311頁背面），然亦無法證明被告有再進一步駛往桃園
    市○○區○○路○○○地○○○○○○○0000號卷二第97頁google地圖）。
    觀之上開監視錄影翻拍照片所示，被告行駛於五福街往中正
    路方向，並未見繼續前駛至地○○住處，且亦無其他監視錄影
    畫面可資證明被告有轉往上址失竊地點，無從僅以被告曾騎
    乘機車行經桃園市龍潭區五福街，即推論被告有此部分竊盜
    犯行。　
　編號26部分，經查：
　㈠告訴人Ｎ○○於警詢時固指稱，伊於106年1月29日晚間9時30分
    許，返家發現家中遭竊，竊嫌從後院越入矮牆破壞廚房鐵窗
    欄杆，以樓梯堵住前門門口，再將沙拉脫倒在地上阻止被害
    人立即進入，有3瓶酒、現金2,500元等財物失竊等語（偵字
    第6792號卷二第121至122頁）。由上開指證，僅能證明告訴
    人Ｎ○○發現住處遭人破壞侵入並失竊財物，尚無法證明是由
    何人所為。
　㈡其次，桃園市政府警察局龍潭分局接獲Ｎ○○報案後，於106年1
    月30日上午9時許在Ｎ○○住處進行勘察採證，發現竊嫌由後方
    農地攀爬圍牆進入，並以沙拉脫、雞蛋、麵粉等潑灑後廊，
    破壞廚房防盜鐵窗，後方遭切斷鐵窗留有棉絮，未採獲可資
    比對跡證，後廊地面經以線性光源檢視，採獲鞋印2枚，屋
    內遭翻動處，於2樓木椅發現手套布紋，未採獲可資比對跡
    證，地面以線性光源檢視，於1樓置物櫃前、2樓主臥室衣櫃
    前，採獲鞋印各1枚等情，有該局刑案現場勘察紀錄表、證
    物清單、勘察採證同意書等在卷可憑（偵字第6792號卷二第
    123至124頁背面），由上開勘察採證結果，亦無法進一步證
    明有何足資辨識與被告特徵相符之跡證而可證明係被告侵入
    上址住宅行竊。　　
　㈢且桃園市政府警察局八德分局調閱監視錄影畫面結果，由顯
    示時間106年1月29日18時23分許，騎乘000-0000號重型機車
    之騎士行經桃園市○○區○○路○○○○○○○○○○○0000號卷二第131頁
    背面），至顯示時間106年1月29日22時08分許，再由桃園市
    ○○區○○路○○○路○○○○○○○○0000號卷二第134頁），被告亦供承
    偵字第6792號卷二第134頁（按即編號23至24）照片中之人
    是伊無誤（偵字第4778號卷三第170頁背面至171頁），然亦
    無法證明被告有進一步駛往桃園市龍潭區民族路之案發地點
    。至卷內雖有被告步行至停放機車地點騎乘機車之照片（偵
    字第6792號卷二第132至134頁），然該照片並無拍攝時間，
    亦無法看出拍攝地點，自無從以此據為不利於被告之認定。
    觀之上開監視錄影翻拍照片所示，被告行駛於桃園市龍潭區
    中正路一帶，並未見繼續前駛至Ｎ○○住處，且亦無其他監視
    錄影畫面可資證明被告有轉往上址失竊地點，無從僅以被告
    曾騎乘機車行經桃園市龍潭區中正路，即推論被告有此部分
    竊盜犯行。　　
　編號27部分，經查：
　㈠被害人玄○○於警詢時固指稱，伊於106年1月28日凌晨3時許返
    家往3樓房間時，發現房門鎖住了，伊用身份證打開後，發
    現房門被棉被擋住，竊嫌是從窗戶進入，房內有現金35,000
    元等財物失竊等語（偵字第6792號卷二第105至106頁）。由
    上開指證，僅能證明被害人玄○○發現住處遭人破壞侵入並失
    竊財物，尚無法證明是由何人所為。　
　㈡其次，桃園市政府警察局桃園分局接獲玄○○報案後，於同日
    上午9時10分許，在玄○○住處進行勘察採證，發現3樓遭竊房
    間被反鎖，房間窗戶玻璃外側、窗下強面均見織物手套擦抹
    痕跡，窗外2樓鐵窗雨遮、冷氣主機見踩踏痕跡，屋後圍牆
    鐵欄杆上有擦抹痕跡，房內櫥櫃物品遭大肆翻動，未見竊嫌
    遺留相關生理跡證，於房內地板採獲鞋印1枚情，有該局現
    場勘察紀錄表、現場勘察照片在卷可憑（偵字第6792號卷二
    第109至111頁背面），由上開勘察採證結果，亦無法進一步
    證明有何足資辨識與被告特徵相符之跡證而可證明係被告侵
    入上址住宅行竊。　　
　㈢且桃園市政府警察局八德分局調閱監視錄影畫面結果，由顯
    示時間106年1月27日21時16分、21時50分許之翻拍照片，騎
    乘000-0000號重型機車之騎士行經桃園市八德區茄苳路往桃
    園大圳方向、桃園區國際路414巷（偵字第6792號卷二第115
    頁，至顯示時間106年1月27日23時24分許，再由桃園市○○區
    ○○○路○○○○○○0000號卷二第116頁），被告亦供承偵字第6792
    號卷而第115頁上方照片中之人是伊無誤（偵4778卷三第311
    頁背面），然亦無法證明被告有再駛往桃園市○○區○○路○○○
    地○○○○○○○0000號卷二第111-1頁google地圖）。觀之上開監
    視錄影翻拍照片所示，被告行駛於國際路，並未見繼續前往
    至玄○○住處，且亦無其他監視錄影畫面可資證明被告有轉往
    上址失竊地點，無從僅以被告曾騎乘機車行經桃園市桃園區
    國際路附近，即推論被告有此部分竊盜犯行。　　　
　編號28、29、30、31部分，經查：
　㈠被害人Ｌ○○於警詢時固指稱，伊於106年1月29日晚間9時46分
    許返家發現大門遭反鎖，伊們就從電線桿爬到2樓進去，發
    現房間遭小偷入侵翻動，2樓靠鐵軌的鐵窗遭人破壞，有現
    金35,000元、IPHONE 5手機等財物失竊等語（偵字第6792號
    卷二第139頁）；被害人Ｄ○○於警詢時指稱，伊於106年1月29
    日晚間10時40分許返家時發現伊住家門鎖被反鎖，經開門後
    才確認遭竊，屋內的房間有遭歹徒破壞鐵窗，遭破壞的鐵窗
    上留有1件褲子，有1只金戒指、現金約92,000元、遠東銀行
    信用卡、臺灣中小企銀存摺、板信銀行存摺等財物失竊等語
    （偵字第6792號卷二第164至165頁）；被害人Ｑ○○於警詢時
    指稱，伊於106年1月30日下午4時許，接到伊妹夫電話，稱
    發現伊工作的髮廊遭小偷了，竊嫌可能是將髮廊後門用東西
    把欄杆撬開，然後伸手將裡面的鐵門門鎖打開進入，之後就
    在後門廚房的流理台打開水龍頭，將水打開一直流，將髮廊
    內監視器扯掉，有零錢及現金25,000元等財物失竊等語（偵
    字第6792號卷二第174至175頁）；被害人戊○○於警詢時則指
    稱：伊於106年1月31日凌晨1時14分許返家發現大門遭反鎖
    ，但因沒有鎖緊，伊拉兩下便能打開，伊家廚房外之鐵欄杆
    遭人以工具剪斷入侵，2樓及3樓房間及客廳都有被翻動，家
    中1、2、3樓浴室及廚房水龍頭都有被打開，屋內所有燈光
    有被打開，有現金2,000元、金飾1批（約6兩）等財物失竊
    等語（偵字第6792號卷二第185至186頁）。由上開指證，僅
    能證明被害人Ｌ○○、Ｄ○○、Ｑ○○、戊○○發現住處遭人破壞侵入
    並失竊財物，尚無法證明是由何人所為。
　㈡其次，桃園市政府警察局中壢分局接獲Ｌ○○、Ｄ○○報案後，於
    同日晚間11時10分許在Ｌ○○住處進行勘察採證，發現後方臥
    室對外窗玻璃均被敲破，玻璃外側有明顯手套織布抹痕，鐵
    窗逃生口處鐵條有多處攀抓所遺留之手套織布痕，以線性光
    線檢視木質地板，在房門旁椅子下方採獲鞋印1枚等情，有
    該局刑案現場勘察紀錄表、勘察照片在卷可憑（偵字第6792
    號卷二第140至149頁背面）；嗣於同日晚間11時30分許在Ｄ○○住處進行勘察採證，發現書房鐵窗3條鐵條遭剪斷，玻璃敲
    破，開鎖侵入屋內，於侵入口鐵窗及玻璃發現手套布紋等情
    ，有該局刑案現場勘察紀錄表、勘察照片在卷可憑（偵字第
    6792號卷二第166至173頁背面）。又桃園市政府警察局平鎮
    分局接獲Ｑ○○、戊○○報案，於同日下午17時許在Ｑ○○處進行勘
    察採證，發現侵入處及店內櫃臺處發現手套布痕，未發現可
    資比對跡證，以線性光源檢視，於1樓上2樓處採獲鞋印1枚
    ，在2樓客廳地上採獲鞋印1枚，有該局刑案現場勘察紀錄表
    、勘察照片、勘察採證同意書等件在卷可憑（偵字第6792號
    卷二第178至182頁）；嗣於106年1月31日上午9時10分許在
    戊○○住處進行勘察採證，屋後廚房窗戶鐵窗遭破壞，在侵入
    口下方流理台發現殘缺鞋印1枚，屋內房間門所遭破壞等情
    ，亦有該局刑案現場勘察紀錄表、勘察照片在卷可憑（偵字
    第6792號卷二第189至192頁）。由上開勘察採證結果，均無
    法進一步證明有何足資辨識與被告特徵相符之跡證而可證明
    係被告侵入上址住宅行竊。　　　
　㈢且桃園市政府警察局八德分局調閱監視錄影畫面結果，由顯
    示時間106年1月29日18時13分許之翻拍照片，騎乘000-0000
    號重型機車之騎士行經桃園市中壢區中華路、普義路口，將
    機車停放在中壢區普義陸橋下（偵字第6792號卷二第154頁
    ），嗣於20時05分許步行前往騎乘機車（偵字第6792號卷二
    第155頁）；再於20時42分許，將機車停放在桃園市中壢區
    中東路、林森路口人行道上，於23時32分許前往騎乘機車（
    偵字第6792號卷二第156頁背面至157頁）；被告亦供承偵字
    第6792號卷二第154至157頁照片中之人是伊無誤（偵字第47
    78號卷三第311頁背面至312頁），然亦無法證明被告有進一
    步自上開停車地點，步行至被害人Ｌ○○、Ｄ○○、Ｑ○○、戊○○之
    失竊住宅住（參見偵字第6792號卷二第150、150-1頁google
    地圖）。觀之上開監視錄影翻拍照片所示，被告固行徑上開
    地點，且亦無其他監視錄影畫面可資證明被告有轉往上址失
    竊地點，無從僅以被告曾騎乘機車行經上開地點停放機車，
    即推論被告有此部分竊盜犯行。　　
　編號32部分，經查：
　㈠被害人丑○○於警詢時固指稱，伊於106年1月31日早上12時許
    返家發現住家遭竊，竊嫌由後門2樓窗戶進入，由1樓廚房後
    門離開，有大約4,000元之零錢等財物失竊等語（偵字第679
    2號卷二第211頁正反面）。由上開指證，僅能證明被害人丑
    ○○發現住處遭人破壞侵入並失竊財物，尚無法證明是由何人
    所為。
　㈡其次，桃園市政府警察局龍潭分局接獲丑○○報案後，於106年
    1月31日下午1時22分許在丑○○住處進行勘察採證，發現竊嫌
    由後方防火巷攀爬至2樓開啟主臥室對外窗，經以光源增顯
    ，發現手套布紋，窗台採獲鞋印1枚，屋內遭翻動處，於擺
    放零錢盒上發現手套布紋，未採獲可資比對跡證等情，有該
    局刑案現場勘察紀錄表、證物清單、勘察採證同意書等在卷
    可憑（偵字第6792號卷二第212至213頁），由上開勘察採證
    結果，亦無法進一步證明有何足資辨識與被告特徵相符之跡
    證而可證明係被告侵入上址住宅行竊。　　
　㈢且桃園市政府警察局八德分局調閱監視錄影畫面結果，由顯
    示時間106年1月30日18時10分許，騎乘000-0000號重型機車
    之騎士行經桃園市○○區○○路○○○路○○○○○0000號卷二第205頁
    ），至顯示時間106年1月30日20時04分許，至桃園市○○區○○
    路000號附近騎乘機車離開（偵字第6792號卷二第205頁），
    被告亦供承偵字第6792號卷二第205頁上方照片中之人是伊
    無誤（偵字第4778號卷三第312頁），然亦無法證明被告有
    進一步駛往桃園市○○區○○路○○○地○○○○○○0000號卷二第201-1
    頁google地圖）。觀之上開監視錄影翻拍照片所示，被告行
    駛於桃園市龍潭區成功路一帶，並未見繼續前駛至丑○○住處
    ，且亦無其他監視錄影畫面可資證明被告有轉往上址失竊地
    點，無從僅以被告曾騎乘機車行經桃園市龍潭區成功路，即
    推論被告有此部分竊盜犯行。　　
　編號33部分，經查：
　㈠告訴人亥○○於警詢時固指稱，伊於106年1月31日晚間8時25分
    許返家發現大門被反鎖，聽見屋內有聲音，直覺有小偷在裡
    面，就報警處理，等警察到場破壞窗戶，進入屋內就發現小
    偷跑走了，小偷是從伊家後面1樓遮雨棚破壞進入，家中有
    現金14,000元、手機、4把水果刀等財物失竊等語（偵字第6
    792號卷二第215至216頁）。由上開指證，僅能證明告訴人
    亥○○發現住處遭人破壞侵入並失竊財物，尚無法證明是由何
    人所為。　　
　㈡其次，桃園市政府警察局龍潭分局接獲亥○○報案後，於106年
    1月31日晚間9時36分許在亥○○住處進行勘察採證，發現竊嫌
    由後方空地攀爬鐵窗，開啟鐵窗逃生及房間對外窗侵入，經
    以光源增顯，鐵窗上發現手套布紋，未採獲可資比對跡證，
    地面以線性光源檢視，採獲鞋印1枚，2樓房間置物櫃上發現
    手套布紋，未採獲可資比對跡證，經以線性光源檢視，於1
    樓客廳、2樓前陽台採獲鞋印各1枚等情，有該局刑案現場勘
    察紀錄表、證物清單、勘察採證同意書、勘察照片等在卷可
    憑（偵字第6792號卷二第217至221頁），由上開勘察採證結
    果，亦無法進一步證明有何足資辨識與被告特徵相符之跡證
    而可證明係被告侵入上址住宅行竊。　　
　㈢且桃園市政府警察局八德分局調閱監視錄影畫面結果，由顯
    示時間106年1月31日18時06分許，騎乘000-0000號重型機車
    之騎士行經桃園市○○區○○街○○○○0000號卷三第4頁背面），
    至顯示時間106年1月31日20時57分許，騎乘機車由桃園市○○
    區○○街○○○○○○0000號卷三第5頁），被告亦供承偵字第6792
    號卷三第4頁背面照片中之人是伊無誤（偵字第4778號卷三
    第312頁），然亦無法證明被告有進一步駛往桃園市○○區○○
    路○○○地○○○○○○0000號卷三第1頁google地圖）。觀之上開監
    視錄影翻拍照片所示，被告行駛於桃園市龍潭區中央街一帶
    ，並未見繼續前駛至亥○○住處，且亦無其他監視錄影畫面可
    資證明被告有轉往上址失竊地點，無從僅以被告曾騎乘機車
    行經桃園市龍潭區中央街，即推論被告有此部分竊盜犯行。
    　　　
　編號34部分，經查：
　㈠被害人甲○○於警詢時固指稱，伊於106年2月1日晚間10時許返
    家發現家裡遭人入侵亂翻，歹徒自頂樓4樓的逃生窗進入後
    ，依序從3至2樓房間、1樓客廳及餐廳翻動所有櫃子及抽屜
    ，再由1樓後門廚房離開，沒有財物失竊等語（偵字第6792
    號卷三第8頁）。由上開指證，僅能證明被害人甲○○發現住
    處遭人破壞侵入並失竊財物，尚無法證明是由何人所為。
　㈡其次，桃園市政府警察局桃園分局接獲甲○○報案後，於同日
    晚間10時30分許在甲○○住處進行勘察採證，發現住處明顯可
    見凌亂翻動，1樓後門外圍牆鐵皮上採得鞋印1枚，後門鎖及
    圍牆鐵皮發現明顯手套擦痕，未採獲可資比對指紋，頂樓通
    往露台之鐵柵門也發現可疑手套抹痕等情，有該局刑案現場
    勘察紀錄表、勘察照片在卷可憑（偵字第6792號卷三第10至
    11頁），由上開勘察採證結果，亦無法進一步證明有何足資
    辨識與被告特徵相符之跡證而可證明係被告侵入上址住宅行
    竊。　　
　㈢且桃園市政府警察局八德分局調閱監視錄影畫面結果，由顯
    示時間106年2月1日18時04分許之翻拍照片，騎乘000-0000
    號重型機車之騎士行經桃園市八德區中華路、茄苳路口往中
    壢方向，將機車停放在附近人行道（偵字第6792號卷三第14
    至15頁），至顯示時間106年2月1日22時39分，行經桃園市○○區○○○○○○○○○0000號卷三第17頁），被告亦供承偵字第6792
    號卷三第14頁上方、第16頁照片中之人是伊無誤（偵字第47
    78號卷三第312頁），然亦無法證明被告有再駛往桃園市○○
    區○○街○○○地○○○○○○○0000號卷三第11-1頁google地圖）。觀
    之上開監視錄影翻拍照片所示，被告行駛於茄苳路，並未見
    繼續前往至甲○○住處，且亦無其他監視錄影畫面可資證明被
    告有轉往上址失竊地點，無從僅以被告曾騎乘機車行經上開
    路段，即推論被告有此部分竊盜犯行。　　
　編號35部分，經查：
　㈠告訴人未○○於警詢時固指稱，伊於109年2月7日晚間7時36分
    許返家時發現家中客廳、房間全部東西都被翻過，全部東西
    都亂七八糟散落在地上，只有後院的鐵門窗有被破壞，其他
    門窗都正常，家中有現金500元等財物失竊等語（偵字第679
    2號卷三第19至20頁）。由上開指證，僅能證明告訴人未○○
    發現住處遭人破壞侵入並失竊財物，尚無法證明是由何人所
    為。
　㈡其次，桃園市政府警察局平鎮分局接獲未○○報案後，於同日
    晚間8時30分許在未○○住處進行勘察採證，並未採得相關跡
    證等情，有該局刑案現場勘察紀錄表、勘察採證同意書、現
    場照片在卷可憑（偵字第6792號卷三第21至33頁）。是由上
    開勘察採證結果，亦無法進一步證明有何足資辨識與被告特
    徵相符之跡證而可證明係被告侵入上址住宅行竊。
　㈢且桃園市政府警察局八德分局調閱監視錄影畫面結果，由顯
    示時間106年2月7日18時21分許之翻拍照片，騎乘000-0000
    號重型機車之騎士行經桃園市○○區○○路○○○○○路○○○○○○○○000
    0號卷三第36至37頁），至顯示時間106年2月7日19時19分許
    ，出現在桃園市大溪區僑愛巷附近，由八德區建國路、仁德
    路口往介壽路方向離開（偵字第6792號卷三第37至38頁），
    是由上開監視錄影畫面翻拍照片，尚無法證明被告有駛向八
    德區豐德路118巷失竊處（參見偵字第6792號卷三第34頁goo
    gle地圖）。被告於偵訊時，經提示監視錄影翻拍照片，固
    供承偵字第6772號卷三第36頁上方照片中之人是伊無誤等語
    （偵字第4778號卷三第312頁），然並無其他監視錄影畫面
    可資證明被告有轉往上址失竊地點，是無從僅以被告曾騎乘
    機車行經豐德路往大溪方向，即推論被告有此部分竊盜犯行
    。　　
　編號36部分，經查：
　㈠被害人宇○○於警詢時固指稱，伊於104年10月10日晚間10時許
    與老婆返家，開門後發現燈全亮，所有地方都被翻箱倒櫃，
    後門鐵被打開，2樓房間浴室的水龍頭是開的，還在放水，
    犯嫌從防火巷內爬上2樓將鐵窗連接牆壁焊接處剪開，將鐵
    窗拉開，爬入屋內行竊，屋內現金260,000元、金飾等財物
    失竊等語（偵字第12949號卷第22至23頁）。由上開指證，
    僅能證明被害人宇○○發現住處遭人破壞侵入並失竊財物，尚
    無法證明是由何人所為。　
　㈡其次，桃園市政府警察局平鎮分局接獲宇○○報案後，於同日
    晚間11時20分許在宇○○住處進行勘察採證，現場屋內遭翻動
    之物品，經以煙燻法增顯，均有明顯織布擦抹痕，未發現可
    資比對指紋，另在主臥室房間、兒童房地面，採得鞋印3枚
    等情，有該局刑案現場勘察報告、現場照片、勘察採證同意
    書在卷可憑（偵字第12949號卷第34至48頁）。是由上開勘
    察採證結果，亦無法進一步證明有何足資辨識與被告特徵相
    符之跡證而可證明係被告侵入上址住宅行竊。　　
　編號37部分，經查：
　㈠被害人林永峯於警詢時固指稱，伊於104年11月25日晚間6時5
    5分許返家時，看到家後面廚房燈是亮著，前門遭到反鎖，
    伊就跟鄰居借十字螺絲起子開門，打開門才發現屋內亂七八
    糟，竊嫌從屋子廚房後方的逃生窗打一個洞，足夠可以將裡
    面窗戶打開之後爬進，屋內有現金、3個撲滿打破裡面價值2
    萬多元、人民幣、菜刀1把等財物失竊等語（偵字第12949號
    卷第25至26頁）。由上開指證，僅能證明被害人林永峯發現
    住處遭人破壞侵入並失竊財物，尚無法證明是由何人所為。
　㈡其次，桃園市政府警察局平鎮分局接獲林永峯報案後，於同
    日晚間7時30分許在林永峯住處進行勘察採證，阿聽地免採
    獲鞋印2枚，廚房逃生窗遭開啟，玻璃窗遭擊破，窗框、鐵
    柵有明顯手套擦抹痕，1樓客廳櫥櫃未發現可資比對指紋，2
    樓撲滿被砸破，表面有明顯手套織布印痕，未發現可資比對
    指紋，地面經線性光源檢視，採獲鞋印1枚等情，有該局刑
    案現場勘察紀錄表、勘察照片、勘察採證同意書、證物採驗
    紀錄表在卷可憑（偵字第12949號卷第57至64頁）。是由上
    開勘察採證結果，亦無法進一步證明有何足資辨識與被告特
    徵相符之跡證而可證明係被告侵入上址住宅行竊。　
　編號38部分，經查：
　㈠告訴人Ｂ○○於警時固指稱：伊於104年11月7日晚間9時45分許
    返家發現2樓有異狀及燈光是亮著的，就趕緊上樓看，發現
    非常凌亂，而2樓廚房的窗戶被敲破，櫃子裡的現金23,000
    元、金飾、白金項鍊等財物失竊等語（偵字第6792號卷三第
    177背面至178頁）。由上開指證，僅能證明告訴人Ｂ○○發現
    住處遭人破壞侵入並失竊財物，尚無法證明是由何人所為。
　㈡其次，桃園市政府警察局中壢分局接獲Ｂ○○報案後，於同日晚
    間11時20分許在Ｂ○○住處進行勘察採證，於屋後採光罩屋頂
    上採獲鞋印1枚，2樓對外窗處為侵入口，2樓廚房地板餐桌
    前有鞋印1枚等情，有該局刑案現場勘察報告、現場平面圖
    、勘察照片在卷可憑（偵字第6792號卷三第157至176頁）。
    由上開勘察採證結果，無法進一步證明有何足資辨識與被告
    特徵相符之跡證而可證明係被告侵入上址住宅行竊。
　編號39部分，經查：
　㈠被害人巳○○於警詢時固指稱：伊於104年10月3日晚間8時30分
    許在住處發現伊廚房旁的鋁窗遭竊嫌破壞進入，住處有人民
    幣3,000元、新臺幣7,900元、美金800元、歐元500元、鑽石
    戒指、鑽石項鍊、白金項鍊、玉墜等財物失竊等語（偵字第
    14843號卷第15至16頁）。由上開指證，僅能證明被害人巳○○發現住處遭人破壞侵入並失竊財物，尚無法證明是由何人
    所為。
　㈡其次，桃園市政府警察局中壢分局接獲巳○○報案後，於同日
    晚間10時40分許在巳○○住處進行勘察採證，廚房後門被打開
    ，鋁窗鋁管有被折彎痕跡，研判為侵入口，除於侵入口窗框
    上發現明顯手套織布痕外，其餘各處未發現足資比對之指紋
    跡證，現場以線性光源增顯，於廚房地板採獲鞋印3枚，現
    場未發現生理跡證等情，有該局刑案現場勘察報告、刑案現
    場圖、現場照片、勘察紀錄表等在卷可憑（偵字第6792號卷
    三第179至200頁背面）。由上開勘察採證結果，無法進一步
    證明有何足資辨識與被告特徵相符之跡證而可證明係被告侵
    入上址住宅行竊。
伍、至上開遭竊住處內所採得之鞋印，亦不足作為被告不利之認
    定：
一、查證人即瑞明鞋行老闆張瑞明固於偵訊時結證稱：被告是伊
    店內的長期顧客，平均2、3個月會來買1次鞋子，習慣買lot
    to或diadora的牌子，被告大都是在下午2點到4點左右來買
    鞋，被告有時是由他老婆陪同來買鞋子，照片編號1至10（
    按即偵字第4778號卷三第108-20頁背面至180-22頁背面），
    是警察到伊店內調取的監視錄影畫面，被告當時來店內買鞋
    ，該次所購買的鞋款，時間已久，不敢斷定就是照片編號11
    這雙（按即偵字第4778號卷三第108-23頁），從監視器畫面
    看起來是這雙沒錯，被告有買過這雙diadora的鞋子，被告
    是穿28號大小的鞋子，伊有幫警察調一雙與監視畫面中一模
    一樣的鞋子；而卷內照片編號17、18號（按即偵字第4778號
    卷三第180-23次頁背面）的鞋子，被告有買過，是在105年6
    、7月以後買的，顏色與照片中的一樣，尺寸也是28號，但
    伊不記得詳細的購買時間，卷內監視錄影翻拍照片編號15、
    16號（按即偵字第4778號卷三第180-23次頁正面）的鞋底，
    與上述編號17、18號照片中的鞋子相符，該鞋子是被告買的
    ，是lotto廠牌最新款的鞋子，被告平常是買過季的鞋子，
    只有這次是買當季的新款等語（偵字第4778號卷三第306頁
    背面）。惟被告於警詢時供稱，伊有穿過上開扣案之黑色lo
    tto廠牌之運動鞋作案，在何時穿的，已經忘記了，伊習慣
    到新北市板橋區的瑞明鞋行購買作案時所穿的鞋子，警方所
    調取之106年1月11日監視錄影畫面（按指偵字第4778號卷三
    第180-20頁背面至180-23頁，照片編號1至14中之黑藍色運
    動鞋），確實是伊前往購買DIADORA廠牌的運動鞋，伊是用
    腳去比對尺寸；照片編號15至18的鞋子（按指偵字第4778號
    卷三第180-23次頁，監視錄影畫面時間105年12月2日16時58
    分被告騎機車時所穿著之黑白色運動鞋），也是在瑞明鞋行
    購買，購買時間已沒有印象，廠牌是lotto，是用腳去比對
    尺寸；照片編號19至22的鞋子（按指偵字第4778號卷三第18
    0-24頁，黑紅色運動鞋，106年2月10日扣案），是在瑞明鞋
    行購買，好像是過年前買的，廠牌是lotto，是用腳去比對
    尺寸等語；伊買鞋子不會挑選特定廠牌，是挑選店內底部那
    個區塊的鞋子等語（偵字第4778號卷三第168頁）。是由證
    人張瑞明所證且為被告自承之部分，至多僅能認定被告曾於
    106年1月11日購買上開照片中所示之diadora廠牌運動鞋，
    另2雙經證人張瑞明指為被告曾購買之lotto廠牌運動鞋，僅
    可見被告於105年12月2日曾穿著黑白色之lotto運動鞋，另
    黑紅色lotto運動鞋則於106年2月10日為警在被告女友住處1
    樓樓梯間查獲扣案，然由證人張瑞明之證言，尚無從證明被
    告究否曾穿著該運動鞋至附表二各編號所示遭竊住宅內行竊
    ，及被告確實購買並穿著該鞋款之具體期間，而上開運動鞋
    品牌商品，均非限量發售，在市場上之整體銷售量亦非稀少
    ，實不能排除與他人穿著相同樣式運動鞋之可能性，是無從
    僅以被告曾購買該等運動鞋，即推論倘案發現場發現有類同
    鞋印，即是被告穿著該運動鞋而為竊盜犯行。　　　
二、雖檢察官函請內政部警政署刑事警察局比對鞋印拓痕與附表
    二所示各編號遭竊住宅內所採得之鞋印是否相符，該局鑑定
    結果如下：
　㈠檢察官函請內政部警政署刑事警察局比對附表二編號4被害人
    Ｐ○○、編號5告訴人己○○、編號6被害人乙○○、編號7告訴人卯
    ○○、編號8告訴人Ｉ○○、編號14告訴人戌○○遭竊住宅內採得之
    鞋印，與警方在瑞明鞋行內取得之diadora廠牌黑藍色運動
    鞋之拓印鞋痕是否相符部分：
　⒈就附表二編號4被害人Ｐ○○部分，在該住宅內採得之鞋印2枚，
    固與上開被告曾穿過之同款鞋子之拓印鞋痕類同，此有該局
    106年3月29日刑鑑字第1060027298號鑑定書在卷可憑（偵字
    第6792號卷四第1至4頁背面）；
　⒉就附表二編號告訴人己○○部分，在該住宅內採得之鞋印2枚，
    固與上開被告曾穿過之同款鞋子之拓印鞋痕類同，此有該局
    106年3月29日刑鑑字第1060027299號鑑定書在卷可憑（偵字
    第6792號卷四第5至8頁背面）；
　⒊就附表二編號6被害人乙○○部分，在該住宅內採得之鞋印2枚
    ，固與上開被告曾穿過之同款鞋子之拓印鞋痕類同，此有該
    局106年3月29日刑鑑字第1060027300號鑑定書在卷可憑（偵
    字第6792號卷四第9至12頁背面）；
　⒋就附表二編號7告訴人卯○○部分，在該住宅內採得之鞋印2枚
    ，固與上開被告曾穿過之同款鞋子之拓印鞋痕類同，此有該
    局106年3月29日刑鑑字第1060027301號鑑定書在卷可憑（偵
    字第6792號卷四第13至16頁背面）；
　⒌就附表二編號8告訴人Ｉ○○部分，在該住宅內採得之鞋印3枚，
    固與上開被告曾穿過之同款鞋子之拓印鞋痕類同，此有該局
    106年4月24日刑鑑字第1060027321號鑑定書在卷可憑（偵字
    第6792號卷四第28至33頁）；
　⒍就附表二編號14告訴人戌○○部分，在該住宅內採得之鞋印3枚
    ，固與上開被告曾穿過之同款鞋子之拓印鞋痕類同，此有該
    局106年4月25日刑鑑字第1060027329號鑑定書在卷可憑（偵
    字第6792號卷四第34至37頁背面）。　
　㈡檢察官函請內政部警政署刑事警察局比對附表二編號23被害
    人Ｃ○○、編號25被害人地○○、編號26告訴人Ｎ○○、編號27被害
    人玄○○、編號28被害人Ｌ○○、編號29被害人Ｄ○○、編號30被害
    人Ｑ○○、編號33告訴人亥○○遭竊住宅內採得之鞋印，與警方
    在瑞明鞋行內取得之lotto廠牌黑白色運動鞋之拓印鞋痕是
    否相符部分：
　⒈就附表二編號23被害人Ｃ○○部分，在該住宅內採得之鞋印1枚
    ，固與上開被告曾穿過之同款鞋子之拓印鞋痕類同，此有該
    局106年4月20日刑鑑字第1060034429號鑑定書在卷可憑（偵
    字第6792號卷四第43至47頁）；
　⒉就附表二編號編號25被害人地○○部分，在該住宅內採得之鞋
    印2枚，固與上開被告曾穿過之同款鞋子之拓印鞋痕類同，
    此有該局106年4月28日刑鑑字第1060034432號鑑定書在卷可
    憑（偵字第6792號卷四第48至50頁背面）；
　⒊就附表二編號26告訴人Ｎ○○部分，在該住宅內採得之鞋印2枚
    ，固與上開被告曾穿過之同款鞋子之拓印鞋痕類同，此有該
    局106年4月28日刑鑑字第1060034439號鑑定書在卷可憑（偵
    字第6792號卷四第51至53頁背面）；
　⒋就附表二編號27被害人玄○○部分，在該住宅內採得之鞋印1枚
    ，固與上開被告曾穿過之同款鞋子之拓印鞋痕類同，此有該
    局106年4月21日刑鑑字第1060034435號鑑定書在卷可憑（偵
    字第6792號卷四第54至59頁）；
　⒌就附表二編號28被害人Ｌ○○部分，在該住宅內採得之鞋印1枚
    ，固與上開被告曾穿過之同款鞋子之拓印鞋痕類同，此有該
    局106年4月21日刑鑑字第1060034441號鑑定書在卷可憑（偵
    字第6792號卷四第60至65頁）；
　⒍就附表二編號29被害人Ｄ○○部分，在該住宅內採得之鞋印1枚
    ，固與上開被告曾穿過之同款鞋子之拓印鞋痕類同，此有該
    局106年4月24日刑鑑字第1060034442號鑑定書在卷可憑（偵
    字第6792號卷四第66至71頁）；　
　⒎就附表二編號30被害人Ｑ○○部分，在該住宅內採得之鞋印2枚
    ，固與上開被告曾穿過之同款鞋子之拓印鞋痕類同，此有該
    局106年4月28日刑鑑字第1060034443號鑑定書在卷可憑（偵
    字第6792號卷四第72至75頁背面）；　　　
　⒏就附表二編號33告訴人亥○○部分，在該住宅內採得之鞋印2枚
    ，固與上開被告曾穿過之同款鞋子之拓印鞋痕類同，此有該
    局106年4月27日刑鑑字第1060034448號鑑定書在卷可憑（偵
    字第6792號卷四第76至79頁背面）。　　　
　㈢檢察官函請內政部警政署刑事警察局比對附表二編號36被害
    人宇○○、編號38告訴人Ｂ○○、編號39所示被害人巳○○遭竊住
    宅內採得之鞋印，與扣案之lotto廠牌黑色運動鞋所拓印之
    鞋痕是否相符：　
　⒈就附表二編號36被害人宇○○部分，在該住宅內採得之鞋印2枚
    ，固與上開扣案之鞋印紋痕類同，然影像內鞋印缺乏足資個
    化比對之紋痕特徵，無法進一步比對，此有該局106年4月13
    日刑鑑字第1060029280號鑑定書在卷可憑（偵字第6792號卷
    四第90至98頁）；　　
　⒉就附表二編號38告訴人Ｂ○○部分，在該住宅內採得之鞋印3枚
    ，固與上開扣案之鞋印紋痕類同，然影像內鞋印缺乏足資個
    化比對之紋痕特徵，無法進一步比對，此有該局106年4月5
    日刑鑑字第1060029282號鑑定書在卷可憑（偵字第6792號卷
    四第107至114頁）；
　⒊就附表二編號39所示被害人巳○○部分，在該住宅內採得之鞋
    印3枚，固與上開扣案之鞋印紋痕類同，然影像內鞋印缺乏
    足資個化比對之紋痕特徵，無法進一步比對，此有該局106
    年4月13日刑鑑字第1060029277號鑑定書在卷可憑（偵字第6
    792號卷四第99至106頁）。　　
　㈣檢察官函請內政部警政署刑事警察局比對在附表二編號34被
    害人甲○○所示遭竊住宅內採得之鞋印，與扣案之lotto廠牌
    紅黑色運動鞋所拓印之鞋痕是否相符，鑑定結果固認在該住
    宅內採得之鞋印1枚，與上開扣案之鞋印紋痕類同，然影像
    內鞋印缺乏足資個化比對之紋痕特徵，無法進一步比對，此
    有該局106年3月28日刑鑑字第1060027291號鑑定書在卷可憑
    （偵字第6792號卷四第80至82頁背面）。
　㈤由上開鑑定結果，就附表二編號34、36、38、39部分，被竊
    住宅內採得之鞋印，固分別與扣案之lotto廠牌黑色運動鞋
    、lotto廠牌紅黑色運動鞋之鞋印紋痕類同，然該鞋印紋痕
    並無足以識別之個別化特徵，是即使鞋印類同，亦無從據以
    認定竊嫌即是穿著扣案之上開運動鞋侵入附表二編號34、36
    、38、39所示之住宅。此外，就附表二編號4、編號5、編號
    6、編號7、編號8、編號14然遭竊住宅內採得之鞋印，與警
    方在瑞明鞋行內取得之diadora廠牌黑藍色運動鞋之拓印鞋
    痕固屬類同；而附表二編號23、25、26、27、28、29、30、
    33部分之遭竊住宅內採得之鞋印，與警方在瑞明鞋行內取得
    之lotto廠牌黑白色運動鞋之拓印鞋痕，亦屬類同，然該2款
    運動鞋均未扣案，而係由警方前往瑞明鞋行，由監視錄影畫
    面，比對出被告曾購買該2種鞋款，而取得同款之運動鞋拓
    印鞋痕送交鑑定，實不能以此證明遭竊住宅內採得隻鞋印，
    即是被告穿著該等款式之運動鞋而為侵入上開住宅竊盜之犯
    行。況證人張瑞明於偵訊時亦證稱，不同廠牌之鞋底不會重
    複，而同一廠牌的不同鞋款，也會有不一樣的鞋底，以區別
    新舊款，雜牌的鞋底就會一樣，因為這樣就不需要開發成本
    ，價格會比較便宜等語（偵字第4778號卷三第306頁背面至3
    07頁），可見確有俗稱雜牌的小廠牌會為了節省開發成本，
    而使用相同鞋底。姑不論同款運動鞋倘非限量版本，銷售數
    量可能達於上萬雙，縱非同款運動鞋，亦不能排除廠商為節
    省開發成本，而援用相同鞋底之可能。是上開所謂類同於送
    鑑樣本之鞋印，並不能逕據為不利於被告之認定甚明。
陸、綜上所述，由檢察官所提出如附表二「起訴所憑證據」欄所
    列各項證據，尚不足以使本院形成被告涉犯如附表二各編號
    所示犯行之認定。此外，復查無其他積極證據足認被告有檢
    察官所指加重竊盜或加重竊盜未遂之罪名，既然不能證明被
    告犯罪，自應諭知無罪之判決。  
柒、駁回檢察官上訴之理由：
一、原審本於相同認定，認不能證明被告涉有如附表二各編號公
    訴意旨所指上開犯罪，而為無罪之判決，核無不合。檢察官
    上訴意旨雖以：附表二各編號所示之監視錄影畫面翻拍照片
    ，被告係騎乘機車前往桃園市，在各該編號之住宅附近出現
    ，經過一段時間後再騎車返回新北市之住處，此與被告自承
    伊會先騎車回新北市板橋區四川路住處將工具包放回，再將
    穿著的鞋子、衣物、得手財物帶回新北市板橋區龍興路之租
    屋處等情相符。加以證人即警員陳漢宗證稱，被告來回桃園
    的路線幾乎固定，作案用的背包、運動鞋會放在新北市的住
    處等語，被告亦自承，伊犯案時會反鎖門、挑空曠區域，避
    免在市區，從住家後方防火巷破壞對外鐵窗，並在窗台灑堂
    粉、蛋汁或自來水以破壞侵入處跡證，會戴手套犯案等相符
    ，且與警方勘察遭竊住宅之現場情狀一致，可見被告犯罪模
    式、手段固定，行竊手法具特殊性。況遭竊住宅內採得之鞋
    印經鑑定結果，與送比對之拓印鞋痕類同，卷內已有被告前
    往瑞明鞋行購鞋之影像，證人張瑞明亦證稱被告習慣購買lo
    tto、diadora品牌的運動鞋，縱無被告專有之紋痕特徵，亦
    可作為本案之補強證據。附表二所示各編號竊盜犯行，與被
    告自白犯罪部分之附表一竊盜犯行，具高度相似性，足見皆
    為被告所為，原審未審酌上情，逕就附表二各編號部分為被
    告無罪之諭知，自非妥適云云，指摘原判決不當。
二、就檢察官上開所指各節，就警方調閱之監視錄影畫面顯示之
    被告騎乘機車動線，何以不足以認定被告為附表二各編號所
    示竊盜犯行，業經本院指駁如前；有關內政部警政署刑事警
    察局之鑑定書，何以不足以為被告不利之認定，亦如前述；
    而就證人張瑞明之證言、與監視錄影畫面中所示被告曾穿著
    lotto黑白色運動鞋、與購買diadora黑藍色運動鞋一節，何
    以無法據為被告有罪之認定，復經本院論述如前。至公訴意
    旨所指被告附表二各編號所示犯行固有手法類似之狀況，甚
    至與附表一所示犯行之手法，亦有類同之處，然證人即桃園
    市政府警察局八德分局警員陳漢宗於原審亦證稱：因為轄區
    內發生多起侵入住宅竊盜案件，比對相關竊盜手法，發現宜
    蘭縣警察局的資料中，被告的弟弟張宗仁亦有類似犯罪手法
    等語（原審卷二第111、114頁），且被告於偵訊時供承：在
    侵入口處灑一些油、蛋之類的東西，是伊弟弟及他朋友教的
    ，這樣才不會留跡證讓警方查獲等語（偵字第4778號卷三第
    129頁），由此已可見該等手法並非被告所自創而獨有。再
    遍觀本件附表二各編號所示犯行之手法，亦無以類此方法破
    壞侵入口處跡證之情形，已難認附表二各編號犯行有何特殊
    手法之類似性。況附表二各編號犯行，即便多有破壞鐵窗、
    反鎖或阻擋大門之手法，然此乃竊嫌為便於翻找搜刮財物，
    拖延屋主返家進入屋內之時間以利逃逸之常見手法，並未見
    有何共通之特殊手法，是公訴意旨以此指摘原判決不當，自
    非有據。
三、此外，被告未經審判證明有罪確定前，推定其為無罪，刑事
    訴訟法第154條第1項定有明文，此即所謂之「無罪推定原則
    」。倘檢察官所提出之證據，不足為被告有罪之積極證明，
    或其指出證明之方法，無法說服法院形成被告有罪之心證，
    縱使被告之辯解疑點重重，法院仍應予被告無罪之諭知。亦
    即，被告在法律上固有自證無罪之權利，但無自證無罪之義
    務，最高法院著有102年度台上字第3128號判決見解，可資
    參照。被告自新北市板橋區一帶騎乘機車至桃園市，刻意進
    入無監視錄影之區域長達2、3小時，再返回新北市板橋區住
    處，亦未說明此舉之具體目的，固有疑問，然依卷內資料，
    既然無法證明被告有為如附表二各編號所示之竊盜犯行，依
    照上開說明，被告自無義務提出有利於己之證據。檢察官以
    此認屬被告之犯罪模式，而指摘原判決未審此情為不當，自
    非有據。
四、從而，檢察官上訴執前詞指摘原判決如附表二各編號有關被
    告無罪之諭知為不當，為無理由，應予駁回。
據上論斷，應依刑事訴訟法第368條、第369條第1項前段、第364
條、第299條第1項前段，判決如主文。
本案經檢察官林岷奭提起公訴，檢察官林弘捷、被告均上訴，經
檢察官郭靜文到庭執行職務。
中　　華　　民　　國　　110 　年　　11　　月　　16　　日
                  刑事第二十二庭審判長法　官  王美玲
                                      法　官  陳銘壎
                                      法　官  汪怡君
以上正本證明與原本無異。
附表編號11部分，依修正後刑事訴訟法第376條第1項但書之規定
，得上訴第三審法院。如不服本判決，應於收受送達後20日內向
本院提出上訴書狀，其未敘述上訴之理由者並得於提起上訴後20
日內向本院補提理由書（均須按他造當事人之人數附繕本）「切
勿逕送上級法院」。
其他部分，均不得上訴。
                                      書記官  高妤瑄
中　　華　　民　　國　　110 　年　　11　　月　　18　　日
附錄本案論罪科刑法條全文：
修正前中華民國刑法第321條
犯竊盜罪而有下列情形之一者，處六月以上、五年以下有期徒刑
，得併科新臺幣十萬元以下罰金：
一、侵入住宅或有人居住之建築物、船艦或隱匿其內而犯之者。
二、毀越門扇、牆垣或其他安全設備而犯之者。
三、攜帶兇器而犯之者。
四、結夥三人以上而犯之者。
五、乘火災、水災或其他災害之際而犯之者。
六、在車站、埠頭、航空站或其他供水、陸、空公眾運輸之舟、
    車、航空機內而犯之者。
前項之未遂犯罰之。
中華民國刑法第354條
毀棄、損壞前二條以外之他人之物或致令不堪用，足以生損害於
公眾或他人者，處2年以下有期徒刑、拘役或1萬5千元以下罰金
。
附表一：
編號 事實 原判決主文 本院判決主文   1 事實欄一㈠部分（即起訴書附表一編號18、原判決附表一編號1） 天○○犯攜帶兇器踰越安全設備侵入住宅竊盜罪，處有期徒刑壹年肆月，未扣案之犯罪所得新臺幣貳萬柒仟玖佰元、金項鍊壹條、金戒指貳個均沒收，於全部或一部不能沒收或不宜執行沒收時，追徵其價額。 天○○犯攜帶兇器踰越安全設備侵入住宅竊盜罪，處有期徒刑壹年肆月，未扣案之犯罪所得新臺幣貳萬柒仟玖佰元、金項鍊壹條、金戒指貳個均沒收，於全部或一部不能沒收或不宜執行沒收時，追徵其價額；扣案如附表三所示物品均沒收。   2 事實欄一㈡部分（即起訴書附表一編號27、原判決附表一編號2） 天○○犯攜帶兇器毀越安全設備侵入住宅竊盜罪，處有期徒刑壹年肆月，未扣案之犯罪所得新臺幣拾萬元、保險箱壹個、嬰兒金項鍊及手環鍊共參拾組、有墜子之項鍊拾捌條、金手鐲拾陸個、戒指柒個、玉鐲捌個均沒收，於全部或一部不能沒收或不宜執行沒收時，追徵其價額。 天○○犯攜帶兇器毀越安全設備侵入住宅竊盜罪，處有期徒刑壹年肆月，未扣案之犯罪所得新臺幣拾萬元、保險箱壹個、嬰兒金項鍊及手環鍊共參拾組、有墜子之項鍊拾捌條、金手鐲拾陸個、戒指柒個、玉鐲捌個均沒收，於全部或一部不能沒收或不宜執行沒收時，追徵其價額；扣案如附表三所示物品均沒收。   3 事實欄一㈢部分（即起訴書附表一編號37、原判決附表一編號3） 天○○犯攜帶兇器毀越安全設備侵入住宅竊盜罪，處有期徒刑壹年，未扣案之犯罪所得新臺幣貳萬元、鑽戒壹個、白色柄約20公分長之水果刀壹把均沒收，於全部或一部不能沒收或不宜執行沒收時，追徵其價額。 天○○犯攜帶兇器毀越安全設備侵入住宅竊盜罪，處有期徒刑壹年，未扣案之犯罪所得新臺幣貳萬元、鑽戒壹個、白色柄約20公分長之水果刀壹把均沒收，於全部或一部不能沒收或不宜執行沒收時，追徵其價額；扣案如附表三所示物品均沒收。   4 事實欄一㈣部分（即起訴書附表一編號42、原判決附表一編號4） 天○○犯攜帶兇器毀越安全設備侵入住宅竊盜罪，處有期徒刑壹年，未扣案之犯罪所得存摺貳本均沒收，於全部或一部不能沒收或不宜執行沒收時，追徵其價額。 天○○犯攜帶兇器毀越安全設備侵入住宅竊盜罪，處有期徒刑壹年，未扣案之犯罪所得存摺貳本均沒收，於全部或一部不能沒收或不宜執行沒收時，追徵其價額；扣案如附表三所示物品均沒收。   5 事實欄一㈤部分（即起訴書附表一編號43、原判決附表一編號5） 天○○犯攜帶兇器毀越安全設備侵入住宅竊盜罪，處有期徒刑壹年肆月，未扣案之犯罪所得新臺幣參萬零拾陸元、鍋寶牌水果刀壹支均沒收，於全部或一部不能沒收或不宜執行沒收時，追徵其價額。 天○○犯攜帶兇器毀越安全設備侵入住宅竊盜罪，處有期徒刑壹年肆月，未扣案之犯罪所得新臺幣參萬零拾陸元、鍋寶牌水果刀壹支均沒收，於全部或一部不能沒收或不宜執行沒收時，追徵其價額；扣案如附表三所示物品均沒收。   6 事實欄一㈥部分（即起訴書附表一編號44、原判決附表一編號6） 天○○犯攜帶兇器毀越安全設備侵入住宅竊盜罪，處有期徒刑壹年肆月，未扣案之犯罪所得鑽戒壹只、黃金項鍊壹條均沒收，於全部或一部不能沒收或不宜執行沒收時，追徵其價額。 天○○犯攜帶兇器毀越安全設備侵入住宅竊盜罪，處有期徒刑壹年肆月，未扣案之犯罪所得鑽戒壹只、黃金項鍊壹條均沒收，於全部或一部不能沒收或不宜執行沒收時，追徵其價額；扣案如附表三所示物品均沒收。  7 事實欄一㈦部分（即起訴書附表一編號45、原判決附表一編號7） 天○○犯攜帶兇器毀越安全設備侵入住宅竊盜罪，處有期徒刑壹年肆月，未扣案之犯罪所得新臺幣參拾萬元沒收，於全部或一部不能沒收或不宜執行沒收時，追徵其價額。 天○○犯攜帶兇器毀越安全設備侵入住宅竊盜罪，處有期徒刑壹年肆月，未扣案之犯罪所得新臺幣參拾萬元沒收，於全部或一部不能沒收或不宜執行沒收時，追徵其價額；扣案如附表三所示物品均沒收。  8 事實欄一㈧部分（即起訴書附表一編號46、原判決附表一編號8） 天○○犯攜帶兇器毀越安全設備侵入住宅竊盜罪，處有期徒刑壹年肆月，未扣案之犯罪所得新臺幣貳萬伍仟元、黃金項鍊壹條均沒收，於全部或一部不能沒收或不宜執行沒收時，追徵其價額。 天○○犯攜帶兇器毀越安全設備侵入住宅竊盜罪，處有期徒刑壹年肆月，未扣案之犯罪所得新臺幣貳萬伍仟元、黃金項鍊壹條均沒收，於全部或一部不能沒收或不宜執行沒收時，追徵其價額；扣案如附表三所示物品均沒收。  9 事實欄一㈨部分（即起訴書附表一編號8、原判決附表一編號9） 天○○犯攜帶兇器毀越安全設備侵入住宅竊盜罪，處有期徒刑壹年，未扣案之犯罪所得菜刀壹把、水果刀壹把、監視器壹組均沒收，於全部或一部不能沒收或不宜執行沒收時，追徵其價額。 天○○犯攜帶兇器毀越安全設備侵入住宅竊盜罪，處有期徒刑壹年，未扣案之犯罪所得菜刀壹把、水果刀壹把、監視器壹組均沒收，於全部或一部不能沒收或不宜執行沒收時，追徵其價額；扣案如附表三所示物品均沒收。  10 事實欄一㈩部分（即起訴書附表一編號9、原判決附表一編號10） 天○○犯攜帶兇器毀越安全設備侵入住宅竊盜未遂罪，處有期徒刑陸月，如易科罰金，以新臺幣壹仟元折算壹日。 天○○犯攜帶兇器毀越安全設備侵入住宅竊盜未遂罪，處有期徒刑陸月，如易科罰金，以新臺幣壹仟元折算壹日；扣案如附表三所示物品均沒收。  11 事實欄一部分（即起訴書附表一編號19、原判決附表二編號16） 天○○無罪。 天○○犯攜帶兇器毀越安全設備侵入住宅竊盜未遂罪，處有期徒刑陸月，如易科罰金，以新臺幣壹仟元折算壹日；扣案如附表三所示物品均沒收。 
附表二：
編號 時間 地點 告訴人或被害人 所得財物（貨幣單位除特別載明外，均新臺幣） 犯罪手法 起訴所憑證據 1  即起訴書附表一編號1 105 年10月29日下午5 時45分許起至同日晚間9 時7 分許間某時 桃園市○○區○○○街000號 被害人癸○○ 黃金項鍊、黃金戒指(共約1.5兩、價值共約73,500元)、21,000元、洋酒3瓶（價值約9,700元） 自左列地點後方空地攀爬至2 樓，以類似油壓剪之工具破壞住宅後方鐵窗後侵入，先至1 樓拔除鐵捲門電線，將大門以木椅堵住，再逐層搜刮屋內金飾等財物，並自後門逃逸。 ⒈被告於警詢及偵訊之供述 ⒉被害人癸○○於警詢之指述 ⒊桃園市政府警察局大溪分局現場勘察紀錄表暨現場照片 ⒋附近路口監視器影像翻拍照片 ⒌被告行向之GOOGLE MAP路線圖 2  即起訴書附表一編號2 105 年11月11日下午6 時2分許起至同日晚間9 時46分許前某時 桃園市○○區○○街○○段000 巷00號 被害人Ｖ○○ 3,600元、紅包袋3個 踰越左列地點後方圍牆後，先破壞監視器，再以磚塊破壞落地窗後侵入，著手搜刮1 樓財物後自原侵入處離開。 ⒈被告於警詢及偵訊之供述 ⒉被害人Ｖ○○於警詢之指述 ⒊桃園市政府警察局龍潭分局現場勘察紀錄表暨現場照片 ⒋附近路口監視器影像翻拍照片 ⒌被告行向之GOOGLE MAP路線圖 3  即起訴書附表一編號3 105 年11月11日下午6 時2分許起至同日晚間9 時46分許間某時 桃園市○○區○○路00號 告訴人Ｊ○○ 數目不詳之零錢、黃金項鍊1 條 自左列地點後方攀爬至2 樓陽台後，以不詳方法撬開鐵窗後侵入，先反鎖2 樓房門，復著手搜刮財物，竊取現金及金飾。 ⒈被告於警詢及偵訊之供述 ⒉告訴人Ｊ○○於警詢之指訴 ⒊桃園市政府警察局龍潭分現場勘察紀錄表暨現場照 ⒋附近路口監視器影像翻拍照片 ⒌被告行向之GOOGLE MAP路線圖 4  即起訴書附表一編號4 105年11月16日下午5時40分許起至同日晚間7時22分許間之某時 桃園市○○區○○路000 ○0號 被害人Ｐ○○ 8,000元 沿左列地點後方樹木及採光罩攀爬至2 樓，以不詳工具剪斷鐵窗鎖頭，破壞玻璃後侵入，先至1 樓反鎖大門及地下室滑門並以桌椅堵住，再逐層搜刮屋內金飾等財物，並自原侵入處離去。 ⒈被告於警詢及偵訊之供述 ⒉被害人Ｐ○○於警詢之指述 ⒊證人張瑞明於警詢及偵訊之證述 ⒋桃園市政府警察局中壢分局現場勘察紀錄表暨現場照片 ⒌內政部警政署刑事警察局106年3月29日刑鑑字第000000000號鑑定書 ⒍失竊地點附近路口監視器影像翻拍照片 ⒎被告行向之GOOGLE MAP路線圖 5  即起訴書附表一編號5 105 年11月23下午5 時23分許起至同日晚間7時37分許間某時 桃園市○○區○○○街000號0 樓 告訴人己○○ 金項鍊2條(價值約7萬元） 鑽戒1只(價值4萬元) 自左列地點後方空地攀爬圍牆、鐵欄杆及木梯上3 樓，由未上鎖之陽台窗戶侵入，將大門以鞋櫃擋住，在屋內翻箱倒櫃後竊取金飾及鑽戒而離去。 ⒈被告於警詢及偵訊之供述 ⒉告訴人己○○於警詢之指訴 ⒊證人張瑞明於警詢及偵訊之證述 ⒋桃園市政府警察局桃園分局現場勘察紀錄表暨現場照片 ⒌內政部警政署刑事警察局106年3月29日刑鑑字第1060027299號鑑定書 ⒍失竊地點附近路口監視器影像翻拍照片 ⒎被告行向之GOOGLE MAP路線圖 6  即起訴書附表一編號6 105 年11月24日晚間7 時8分許起至同日晚間8 時31分間某時 桃園市○○區○○路0段000 號東方光能公司 被害人乙○○ 現金2,100元 美金20元 自左列地點鄰宅攀爬至3 樓辦公室後方，由未上鎖之窗戶侵入，在屋內竊取財物現金後離去。 ⒈被告於警詢及偵訊之供述 ⒉被害人乙○○於警詢之指述 ⒊證人張瑞明於警詢及偵訊之證述 ⒋桃園市政府警察局平鎮分局現場勘察紀錄表暨現場照片 ⒌內政部警政署刑事警察局106年3月29日刑鑑字第1060027300號鑑定書 ⒍失竊地點附近路口監視器影像翻拍照片 ⒎被告行向之GOOGLE MAP路線圖 7  即起訴書附表一編號7 105 年11月25日下午5 時29分許起至同日晚間8 時38分間某時 桃園市○○區○○路00巷00 號 告訴人卯○○ 數目不詳之金錢 自左列地點相鄰之屋頂攀爬至2 樓，以不明方法撬開百葉窗後侵入，先至1 樓反鎖大門，再至各層房間內搜刮財物，並循原侵入處離去。 ⒈被告於警詢及偵訊之供述 ⒉告訴人卯○○於警詢之指訴 ⒊證人張瑞明於警詢及偵訊之證述 ⒋桃園市政府警察局平鎮分局現場勘察紀錄表暨現場照片 ⒌內政部警政署刑事警察局106年3月29日刑鑑字第1060027301號鑑定書 ⒍失竊地點附近路口監視器影像翻拍照片 ⒎被告行向之GOOGLE MAP路線圖 8  即起訴書附表一編號10 105 年12月2 日下午5 時35分許起至同日晚間8 時10分許間某時 桃園市○○區○○街○○段000巷00號 告訴人Ｉ○○ 菜刀1把、毛巾2條 自左列地點附近鋁梯踰越後方圍牆，以類似壓剪之工具破壞後方鐵窗侵入，先將大門反鎖，再至各層房間內搜刮財物，並循原侵入處離去。 ⒈被告於警詢及偵訊之供述 ⒉告訴人Ｉ○○於警詢之指訴 ⒊證人張瑞明於警詢及偵訊之證述 ⒋桃園市政府警察局龍潭分局現場勘察紀錄表暨現場照片 ⒌內政部警政署刑事警察局106年4月24日刑鑑字第1060027321號鑑定書 ⒍失竊地點附近路口監視器影像翻拍照片 ⒎被告行向之GOOGLE MAP路線圖 9  即起訴書附表一編號11 105 年12月2 日下午5 時35分許起至同日晚間8 時40分許間某時 桃園市○○區○○路000巷00號 告訴人申○○ 玉鐲2個(價值4萬元) 金戒指2 對(價值5萬元) 東方霸王淑女錶1只(價值2萬元) 皮夾1個(價值2,000元) 金戒指2 只(價值3萬元) 含墜子之金項鍊1 條(價值3萬元) 自左列地點後方踰越圍牆，並破壞客廳鐵窗後侵入，先將大門反鎖，復著手搜刮財物，於屋內翻箱倒櫃後竊取現金及金飾。 ⒈被告於警詢及偵訊之供述 ⒉告訴人申○○於警詢之指訴 ⒊桃園市政府警察局龍潭分局現場勘察紀錄表暨現場照片 ⒋附近路口監視器影像翻拍照片 ⒌被告行向GOOGLE MAP路線圖 10  即起訴書附表一編號12 105 年12月2 日下午5 時35分許起至同日晚間8 時58分許間某時 桃園市○○區○○路000巷00號 告訴人 Ｍ○○ 1,600元、酒1瓶(價值3,000元)、紀念黃金幣1枚(價值8,000元)、福戒2枚(價值4,000元) 自左列地點後方防火巷破壞1 樓鐵窗後侵入，先以桌椅擋住前門，復著手搜刮財物，於屋內竊取現金及金飾後離去。 ⒈被告於警詢及偵訊之供述 ⒉告訴人Ｍ○○於警詢之指訴 ⒊桃園市政府警察局龍潭分局現場勘察紀錄表暨現場照片 ⒋附近路口監視器影像翻拍照片 ⒌被告行向之GOOGLE MAP路線圖 11  即起訴書附表一編號13 105 年12月2 日下午5 時35分許起至同日晚間9 時15分許間某時 桃園市○○區○○街○○段000巷00號0樓 告訴人 丁○○○ 美金600元、俄羅斯盧布32,000元 自左列地點後方雨棚攀爬至2 樓，由未上鎖之窗戶侵入，先將大門反鎖，復著手搜刮財物，於屋內翻箱倒櫃後竊取現金及外幣後離去。 ⒈被告於警詢及偵訊之供述 ⒉告訴人丁○○○於警詢之指訴 ⒊桃園市政府警察局龍潭分局現場勘察紀錄表暨現場照片 ⒋附近路口監視器影像翻拍照片 ⒌被告行向之GOOGLE MAP路線圖 12  即起訴書附表一編號14 105 年12月6 日下午5 時40分許起至同日晚間7 時4 分許間某時 桃園市○○區○○路0段000 巷00號 告訴人 午○○ 2,000 元 黃金1 兩 以不詳方式至左列地點頂樓，以類似壓剪之工具破壞鐵窗後侵入，先將樓梯門反鎖後，復著手搜刮財物，於屋內翻箱倒櫃後竊取現金及金飾，離去。 ⒈被告於警詢及偵訊之供述 ⒉告訴人午○○於警詢之指訴 ⒊桃園市政府警察局平鎮分局現場勘察紀錄表暨現場照片 ⒋附近路口監視器影像翻拍照片 ⒌被告行向之GOOGLE MAP路線圖 13  即起訴書附表一編號15 105 年12月7日下午5 時31分許起至同日晚間8 時7 分許間某時 桃園市○○區○○路0000○0號 0樓 被害人 Ｆ○○ 3,000元、零錢筒1個 自左列地點相鄰之鐵皮屋頂攀爬至頂樓後，剪斷窗戶外鋁窗，由未上鎖之窗戶侵入，先將大門反鎖，復著手搜刮財物，在屋內翻箱倒櫃後竊取現金等左列之物後離去。 ⒈被告於警詢及偵訊之供述 ⒉被害人Ｆ○○於警詢之指述 ⒊桃園市政府警察局桃園分局現場勘察紀錄表暨現場照片 ⒋附近路口監視器影像翻拍照片 ⒌被告行向之GOOGLE MAP路線圖 14  即起訴書附表一編號16 105年12月9日下午5時43分許起至同日晚間9時47分許間某時 桃園市○○區○○路0段000巷00弄00號 告訴人 戌○○ 鑽石3個(總價值約16萬元) 金戒指1個(價值1萬元) 金項鍊1條(價值2萬元) 自左列地點相鄰之水塔攀至2 樓廚房後方，由未上鎖之窗戶侵入，逐層搜刮屋內金飾等財物，得手後再從原侵入處離開。 ⒈被告於警詢及偵訊之供述 ⒉告訴人戌○○於警詢之指訴 ⒊證人張瑞明於警詢及偵訊之證述 ⒋桃園市政府警察局中壢分局現場勘察紀錄表暨現場照片 ⒌內政部警政署刑事警察局106年4月25日刑鑑字第1060027329號鑑定書 ⒍失竊地點附近路口監視器影像翻拍照片 ⒎被告行向之GOOGLE MAP路線圖 15  即起訴書附表一編號17 105年12月11日下午5時44分許起至同日晚間7時21分間某時 桃園市○○區○○街000巷00弄00號 被害人子○○ 250,000元 人民幣60,000元 港幣20,000元 玉鐲7個 玉器戒指12個 玉珮10個 玉鍊3條 擺件8個 自左列地點相鄰之空屋攀爬至4 樓頂樓，以不詳工具破壞頂樓鐵門後侵入，先將1樓大門反鎖，逐層搜刮屋內財物，得手後再從原侵入處離開。 ⒈被告於警詢及偵訊之供述 ⒉被害人子○○於警詢之指述 ⒊桃園市政府警察局中壢分局現場勘察紀錄表暨現場照片 ⒋附近路口監視器影像翻拍照片 ⒌被告行向之GOOGLE MAP路線圖 16  即起訴書附表一編號20 105年12月17日晚間6時許起至同日晚間7時40分許間某時 桃園市○○區○○街00巷0號 被害人 Ｋ○ 黃金一批(價值350,000元)  迷彩空氣狙擊槍1把(價值7,000元) 自左列地點後方空地架木板攀爬上陽台，以不詳工具破壞陽台鐵門侵入，先至1 樓將大門反鎖，逐層搜刮屋內財物，得手後再從1 樓後方鐵門離開。 ⒈被告於警詢及偵訊之供述 ⒉被害人Ｋ○於警詢之指述 ⒊桃園市政府警察局龍潭分局現場勘察紀錄表暨現場照片 ⒋附近路口監視器影像翻拍照片 ⒌被告行向之GOOGLE MAP路線圖 17  即起訴書附表一編號21 105年12月22日下午5時50分許起至同日晚間8時20分間某時 桃園市○○區○○路000 巷00號 被害人 Ａ○○ 酒2瓶 菜刀2把 以不詳工具破壞左列地點後方陽台窗戶侵入，先至前側將大門反鎖，逐層搜刮屋內財物，再循原侵入處離去。 ⒈被告於警詢及偵訊之供述 ⒉被害人Ａ○○於警詢之指述 ⒊桃園市政府警察局中壢分局現場勘察紀錄表暨現場照片 ⒋附近路口監視器影像翻拍照片 ⒌被告行向之GOOGLE MAP路線圖 18  即起訴書附表一編號22 105年12月22日下午5時50分許起至同日晚間8時46分許間某時 桃園市○○區○○路0000巷00號 告訴人 Ｈ○○ 威士忌2瓶(約1,500元) 不詳財物 自失竊地點後方以不詳方式攀爬至鐵皮屋頂，以不詳工具剪斷鐵窗鎖頭侵入，著手搜刮財物後離去。 ⒈被告於警詢及偵訊中之供述 ⒉告訴人Ｈ○○於警詢中之指訴 ⒊桃園市政府警察局中壢分局現場勘察紀錄表暨現場照片 ⒋附近路口監視器影像翻拍照片 ⒌被告行向之GOOGLE MAP路線圖 19  即起訴書附表一編號23 105年12月23日下午5時53分許起至同日晚間8時許間某時 桃園市○○區○○路000 巷00號 被害人 酉○○ 金戒指1個、菜刀2把 自左列地點後方空地攀爬至2 樓鐵皮屋頂，以不詳工具破壞鐵窗後侵入，先破壞1樓鐵門電源，著手搜刮財物後離去。 ⒈被告於警詢及偵訊之供述 ⒉被害人酉○○於警詢之指述 ⒊桃園市政府警察局龍潭分局現場勘察紀錄表暨現場照片 ⒋附近路口監視器影像翻拍照片 ⒌被告行向之GOOGLE MAP路線圖 20  即起訴書附表一編號24 105年12月23日下午5時53分許起至同日晚間8時26分許間某時 桃園市○○區○○街00巷0號 被害人 Ｔ○○ 無 自左列地點後方破壞1 樓廁所窗戶後侵入，在屋內翻箱倒櫃搜尋財物，然未竊得財物。 ⒈被告於警詢及偵訊之供述 ⒉被害人Ｔ○○於警詢之指述 ⒊桃園市政府警察局龍潭分局現場勘察紀錄表暨現場照片 ⒋附近路口監視器影像翻拍照片 ⒌被告行向之GOOGLE MAP路線圖 21  即起訴書附表一編號25 105年12月24日下午5時27分許起至同日晚間7時10分許間某時 桃園市○○區○○路000巷00號 被害人 Ｒ○○ 酒2瓶 菜刀1把 自左列地點後方防火巷攀爬遮雨棚至2 樓，以不詳工具破壞鐵窗侵入，先破壞1 樓鐵捲門，復以桌椅阻擋大門，再著手搜尋財物，並循原侵入處離去。 ⒈被告於警詢及偵訊之供述 ⒉被害人Ｒ○○於警詢之指述 ⒊桃園市政府警察局龍潭分局現場勘察紀錄表暨現場照片 ⒋附近路口監視器影像翻拍照片 ⒌被告行向之GOOGLE MAP路線圖 22  即起訴書附表一編號26 105 年12月24日晚間7 時24分許起至同日晚間8 時43分許間某時 桃園市○○區○○○街000巷000號 被害人 庚○○ 70,000元 金飾1件(價值14,000元) 自左列地點後方圍牆攀爬至2 樓，破壞浴室陽台鐵窗鎖頭後侵入，先將大門反鎖，於屋內翻箱倒櫃竊取財物，復自1 樓後門離去。 ⒈被告於警詢及偵訊之供述 ⒉被害人庚○○於警詢之指述 ⒊桃園市政府警察局大溪分局現場勘察紀錄表暨現場照片 ⒋附近路口監視器影像翻拍照片 ⒌被告行向之GOOGLE MAP路線圖 23  即起訴書附表一編號28 106年1月13日晚間7時47分許起至同日晚間10時11分許間某時 桃園市○○區○○路000巷00弄00號 被害人 Ｃ○○ 40,000元 金項鍊2 條 紀念幣1 組 菜刀1 把 酒2瓶（總價值20萬） 以不詳工具破壞左列地點後方鐵門後侵入，先將前門反鎖，再逐層搜刮財物，循原侵入處離去。 ⒈被告於警詢及偵訊之供述 ⒉被害人Ｃ○○於警詢之指述 ⒊證人張瑞明於警詢及偵訊之證述 ⒋桃園市政府警察局中壢分局現場勘察紀錄表暨現場照片 ⒌內政部警政署刑事警察局106年4月20日刑鑑字第1060034429號鑑定書 ⒍失竊地點附近路口監視器影像翻拍照片 ⒎被告行向之GOOGLE MAP路線圖 24  即起訴書附表一編號29 106年1月14日晚間6時許起至同日晚間8時許間某時 桃園市○○區○○○街00號 告訴人 Ｇ○○ 20,000元 菜刀1把 自左列地點後方河堤翻越圍牆進入後方空地，攀爬木梯由未上鎖之廚房窗戶侵入，先破壞屋前門鎖，再翻箱倒櫃搜尋財物，並循原侵入處離去。 ⒈被告於警詢及偵訊之供述 ⒉告訴人Ｇ○○於警詢之指訴 ⒊桃園市政府警察局桃園分局現場勘察紀錄表暨現場照片 ⒋附近路口監視器影像翻拍照片 ⒌被告行向之GOOGLE MAP路線圖 25  即起訴書附表一編號30 106年1月21日晚間6時許起至同日晚間8時4分許間某時 桃園市○○區○○路000巷0弄0號 被害人 地○○ 金飾9兩 洋酒2瓶 以不詳工具剪斷左列地點旁圍，並破壞後方鐵窗侵入，先以曬衣架纏繞前門門把，竊得財物後自原侵入離去。 ⒈被告於警詢及偵訊之供述 ⒉被害人地○○於警詢之指述 ⒊證人張瑞明於警詢及偵訊之證述 ⒋桃園市政府警察局龍潭分局現場勘察紀錄表暨現場照片 ⒌內政部警政署刑事警察局106年4月28日刑鑑字第1060034432號鑑定書（起訴書及原判決均誤載為106年3月29日刑鑑字第000000000號鑑定書） ⒍失竊地點附近路口監視器影像翻拍照片 ⒎被告行向之GOOGLE MAP路線圖 26  即起訴書附表一編號32 106 年1月26日晚間6 時23分許起至同日晚間10時8 分許間某時 桃園市○○區○○路000巷00號 告訴人 Ｎ○○ 2,500元 酒3瓶 自左列地點後方空地攀爬圍牆侵入庭園，破壞廚房鐵窗侵入，先以樓梯阻擋前門，再翻找現場財物，並自原侵入處離去。 ⒈被告於警詢及偵訊之供述 ⒉告訴人Ｎ○○於警詢之指訴 ⒊證人張瑞明於警詢及偵訊之證述 ⒋桃園市政府警察局龍潭分局現場勘察紀錄表暨現場照片 ⒌內政部警政署刑事警察局106年4月28日刑鑑字第1060034439號鑑定書 ⒍失竊地點附近路口監視器影像翻拍照片 ⒎被告行向之GOOGLE MAP路線圖 27  即起訴書附表一編號31 106 年 1月27日晚間9 時50分許起至同日晚間11時24分許間某時 桃園市○○區○○路000巷00號 被害人 玄○○ 35,000元 自左列地點後方冷氣主機及雨遮攀爬至3樓，由未上鎖之房間窗戶侵入，先將房門上鎖，在房間內竊得財物後，自侵入處離去。 ⒈被告於警詢及偵訊之供述 ⒉被害人玄○○於警詢之指述 ⒊證人張瑞明於警詢及偵訊之證述 ⒋桃園市政府警察局桃園分局現場勘察紀錄表暨現場照片 ⒌內政部警政署刑事警察局106年4月21日刑鑑字第1060034435號鑑定書 ⒍失竊地點附近路口監視器影像翻拍照片 ⒎被告行向之GOOGLE MAP路線圖 28  即起訴書附表一編號33 106年1月29日晚間6時13分許起同日晚間8時4分許間某時 桃園市○○區○○○街0巷00號 被害人 Ｌ○○ 35,000元 行動電話1支 （IPHONE 5） 自左列地點後方圍牆攀爬至2 樓採光罩上，將鐵窗掛鎖剪斷，並破壞玻璃後侵入，先拔除1 樓鐵捲門電源及反鎖側門，竊取現場財物後，自原侵入處離去。 ⒈被告於警詢及偵訊之供述 ⒉被害人Ｌ○○於警詢之指述 ⒊證人張瑞明於警詢及偵訊之證述 ⒋桃園市政府警察局中壢分局現場勘察紀錄表暨現場照片 ⒌內政部警政署刑事警察局106年4月21日刑鑑字第1060034441號鑑定書 ⒍失竊地點附近路口監視器影像翻拍照片 ⒎被告行向之GOOGLE MAP路線圖 29  即起訴書附表一編號34 106年1月29日晚間6時13分許起同日晚間8時4分間某時 桃園市○○區○○路0段000巷00號0樓 被害人 Ｄ○○ 92,000元 金戒指1個 信用卡1張 存摺2本 自左列地點後方空地攀爬至2 樓雨遮上，以不詳工具破壞鐵窗，打破玻璃後侵入，先將前門反鎖，竊取現場財物後，自原侵入處離去。 ⒈被告於警詢及偵訊之供述 ⒉被害人Ｄ○○於警詢之指述 ⒊證人張瑞明於警詢及偵訊之證述 ⒋桃園市政府警察局中壢分局現場勘察紀錄表暨現場照片 ⒌內政部警政署刑事警察局106年4月24日刑鑑字第1060034442號鑑定書 ⒍失竊地點附近路口監視器影像翻拍照片 ⒎被告行向之GOOGLE MAP路線圖 30  即起訴書附表一編號35 106 年1月29日晚間8 時42分許起至同日晚間11時32許間某時 桃園市○○區○○路0 段00號 被害人 Ｑ○○ 25,000元 破壞左列地點後方鐵門侵入，再破壞現場監視器，竊得財物後自後門離去。 ⒈被告於警詢及偵訊之供述 ⒉被害人Ｑ○○於警詢之指述 ⒊證人張瑞明於警詢及偵訊之證述 ⒋桃園市政府警察局平鎮分局現場勘察紀錄表暨現場照片 ⒌內政部警政署刑事警察局106年4月28日刑鑑字第1060034443號鑑定書 ⒍失竊地點附近路口監視器影像翻拍照片 ⒎被告行向之GOOGLE MAP路線圖 31  即起訴書附表一編號36 106 年1月29日晚間8 時42分許起至同日晚間11時32許間某時 桃園市○○區○○路0 段00巷00號 被害人 戊○○ 2,000元 金飾約6兩 破壞左列地點後方廚房鐵窗後侵入，先將前門反鎖，竊得財物後自原侵入處離去。 ⒈被告於警詢及偵訊之供述 ⒉被害人戊○○於警詢之指述 ⒊桃園市政府警察局平鎮分局現場勘察紀錄表暨現場照片 ⒋附近路口監視器影像翻拍照片 ⒌被告行向之GOOGLE MAP路線圖 32  即起訴書附表一編號38 106 年1月30日晚間6 時10分許起至同日晚間11時10分許間某時 桃園市○○區○○路000 號 被害人 丑○○ 4,000元 自左列地點後方防火巷攀爬至2 樓，由未上鎖之臥室對外窗侵入，竊得財物後，自1 樓後門離開。 ⒈被告於警詢及偵訊之供述 ⒉被害人丑○○於警詢之指述 ⒊桃園市政府警察局龍潭分局現場勘察紀錄表暨現場照片 ⒋附近路口監視器影像翻拍照片 ⒌被告行向之GOOGLE MAP路線圖 33  即起訴書附表一編號39 106年1月31日（原判決誤載為3日）下午6時6分許起至同日晚間8時57分許間某時 桃園市○○區○○路000巷0弄00○00號 告訴人 亥○○ 14,000元 手機1支 刀4把 自左列地點後方未上鎖之鐵窗侵入，先將前門反鎖，竊得財物後，自原侵入處離去。 ⒈被告於警詢及偵訊之供述 ⒉告訴人亥○○於警詢之指訴 ⒊證人張瑞明於警詢及偵訊之證述 ⒋桃園市政府警察局龍潭分局現場勘察紀錄表暨現場照片 ⒌內政部警政署刑事警察局106年4月27日刑鑑字第1060034448號鑑定書 ⒍失竊地點附近路口監視器影像翻拍照片 ⒎被告行向之GOOGLE MAP路線圖 34  即起訴書附表一編號40 106年2月1日晚間6時4分許起至同日晚間10時29分許間某時 桃園市○○區○○街00巷00號 被害人 甲○○ 無 自左列地點鄰宅攀爬至頂樓，自未上鎖之逃生窗侵入，在屋內翻箱倒櫃搜尋財物，然未竊得財物後即離去。 ⒈被告於警詢及偵訊之供述 ⒉被害人甲○○於警詢之指述 ⒊證人張瑞明於警詢及偵訊之證述 ⒋桃園市政府警察局桃園分局現場勘察紀錄表暨現場照片 ⒌內政部警政署刑事警察局106年3月28日刑鑑字第1060027291號鑑定書 ⒍失竊地點附近路口監視器影像翻拍照片 ⒎被告行向之GOOGLE MAP路線圖 35  即起訴書附表一編號41 106年2月7日晚間6時21分許起至同日晚間7時19分許間某時 桃園市○○區○○路000巷00弄00號 告訴人 未○○ 500元 自左列地點後方菜園攀爬圍牆至陽台，以不詳工具破壞鐵門後侵入，竊得財物後，自原侵入處離去。 ⒈被告於警詢及偵訊之供述 ⒉告訴人未○○於警詢之指訴 ⒊桃園市政府警察局八德分局現場勘察紀錄表暨現場照片 ⒋附近路口監視器影像翻拍照片 ⒌被告行向之GOOGLE MAP路線圖 36  即起訴書附表一編號47 104年10月10日下午4時15分許起至同日晚間10時許間某時 桃園市○○區○○路0段0號 被害人 宇○○ 260,000元 金飾（價值約100,000元） 自左列地點後方圍牆、遮雨棚攀爬至2 樓，破壞窗戶鐵柵及玻璃後侵入，竊得財物後，自1 樓後門離去。 ⒈被告於警詢及偵訊之供述 ⒉被害人宇○○於警詢之指述 ⒊桃園市政府警察局平鎮分局現場勘察紀錄表暨現場照片 ⒋內政部警政署刑事警察局106 年4 月13日刑鑑字第000000000 號鑑定書 ⒌桃園市政府警察局八德分局搜索、扣押筆錄、扣押物品目錄表 37  即起訴書附表一編號48 104年11月25日晚間6時55分前某時 桃園市○○區○○路000巷0號 被害人 林永峯 共約30,000元 人民幣3,000 元 菜刀1 把 破壞左列地點後方廚房窗戶後侵入，先將1 樓前門反鎖，竊得財物後，自原侵入處離去。 ⒈被告於警詢及偵訊之供述 ⒉被害人林永峯（起訴書及原判決均誤載為Ｐ○○）於警詢之指述 ⒊桃園市政府警察局平鎮分局現場勘察紀錄表暨現場照片 ⒋內政部警政署刑事警察局106 年4 月5 日刑鑑字第1060029283號鑑定書 ⒌桃園市政府警察局八德分局搜索、扣押筆錄、扣押物品目錄表 38  即起訴書附表一編號49 104年11月7日中午12時30分許起至晚間9時45分許間某時 桃園市○○區○○○街000巷00弄0號 告訴人 Ｂ○○ 高粱酒1瓶 菜刀1 把 金項鍊、金鎖片、金戒指（共約3 兩重） 約1 兩之白金項鍊1條等物 自左列地點後方梯子攀爬至採光罩上，持不詳工具破壞廚房窗戶侵入，竊得財物後，自原侵入處離去。 ⒈被告於警詢及偵訊之供述 ⒉告訴人Ｂ○○於警詢之指訴 ⒊桃園市政府警察局中壢分局現場勘察紀錄表暨現場照片 ⒋內政部警政署刑事警察局106 年4 月5 日刑鑑字第1060029282號鑑定書 ⒌桃園市政府警察局八德分局搜索、扣押筆錄、扣押物品目錄表 39  即起訴書附表一編號50 104年10月3日晚間8時30分前某時 桃園市○○區○○○路0段000巷00弄00號 被害人巳○○ 7,900元 美金800元、人民幣3,000元 歐元500元、鑽石戒指1個 鑽石項鍊2條 白金項鍊1條 玉墬1個 破壞左列地點1 樓後方鋁窗侵入，先將1樓大門反鎖，逐層竊得財物後，自1 樓後門離去。 ⒈被告於警詢及偵訊之供述 ⒉被害人巳○○於警詢之指述 ⒊桃園市政府警察局中壢分局現場勘察紀錄表暨現場照片 ⒋內政部警政署刑事警察局106 年4 月13日刑鑑字第1060029277號鑑定書 ⒌桃園市政府警察局八德分局搜索、扣押筆錄、扣押物品目錄表 
附表三：
編號 扣案物品名稱及數量 出處 1 起子1 支、油壓剪1 支、慢跑鞋1 雙（黑紅色）、黑色背包1 個、鴨舌帽1 頂、棉質手套2 個、頭套1 個、防風外套1 件、運動褲1 件 扣押物品目錄表（偵字4778號卷三第100至101頁)、照片（偵字4778號卷三第183至184頁） 2 車牌號碼000-0000號普通重型機車1 台（含鑰匙）、安全帽1 頂、雨衣1 件、拖鞋1 雙、棉質手套1 個 扣押物品目錄表（偵字4778號卷三第100頁)、照片（原審易字卷三第42頁） 3 運動鞋一雙（黑色） 扣押物品目錄表（偵字4778號卷三第106頁)、照片（偵字4778號卷三第180至185頁反面)